臺灣高等法院臺中分院刑事判決　　　 100年度上訴字第2059號
上　訴　人
即　被　告　倪毅嘉
選任辯護人　楊振芳律師
上列上訴人因違反毒品危害防制條例等案件，不服臺灣彰化地方
法院100年度訴字第599號中華民國100年8月18日第一審判決（起
訴案號：臺灣彰化地方法院檢察署100年度偵字第3524號），提
起上訴，本院判決如下：
    主  文
上訴駁回。
    犯罪事實
一、倪毅嘉（原名倪天懋；綽號「天懋」），分別於下列時、地
    ，為各次行為：
  (一)其明知甲基安非他命屬毒品危害防制條例第2條第2項第2款
    規定之第2級毒品，非經許可，不得持有、販賣，竟單獨個
    別6次基於販賣第2級毒品甲基安非他命（下稱甲基安非他命
    ）營利之犯意，意圖營利販賣甲基安非他命（即如附表1編
    號1至編號5、編號9所示部分）；另其與林哲豪、真實姓名
    及年籍均不詳之成年男子共同基於販賣甲基安非他命營利之
    犯意聯絡，意圖營利販賣甲基安非他命1次（即如附表1編號
    6所示部分）；另其與真實姓名及年籍均不詳之綽號「阿豪
    」成年男子共同基於販賣甲基安非他命營利之犯意聯絡，意
    圖營利販賣甲基安非他命1次（即如附表1編號7所示部分）
    ；另其與林哲豪共同基於販賣甲基安非他命營利之犯意聯絡
    ，意圖營利販賣甲基安非他命1次（即如附表1編號8所示部
    分），由倪毅嘉利用不知情之倪毅嘉之母即陳秀娟所有並提
    供予倪毅嘉使用之諾基亞廠牌行動電話1支（內裝行動電話
    門號0982─652936號晶片卡1張）作為對外聯絡工具，由如
    附表1「相對人欄」所示之相對人，以如附表1「交易毒品種
    類、地點、方式欄」所示之行動電話、室內電話或公共電話
    直接撥打倪毅嘉使用上開行動電話門號，與倪毅嘉聯絡，經
    雙方約定購買金額、交貨地點後，再由倪毅嘉親自或推由林
    哲豪、真實姓名及年籍均不詳之成年男子，各於如附表1「
    交易時間欄」、「交易毒品種類、地點、方式欄」所示之時
    間、地點，分別販賣如附表1「交易價格欄」所示之甲基安
    非他命予如附表1「相對人欄」所示之相對人。
  (二)另其明知甲基安非他命屬毒品危害防制條例第2 條第2 項第
    2 款規定之第2 級毒品，非經許可，不得轉讓；亦明知甲基
    安非他命業經行政院衛生署公告列入禁藥管理，屬禁藥1 種
    ，竟基於轉讓禁藥即第2級毒品甲基安非他命之犯意，於如
    附表2「轉讓時間欄」、「轉讓毒品種類、地點、方式欄」
    所示之時間、地點，轉讓總淨重未達淨重10公克即微量未逾
    0.1公克之禁藥即第2級毒品甲基安非他命予葉鋐宥。
  (三)又其明知愷他命（Ketamine，即俗稱「K 他命」）為毒品危
    害防制條例第2 條第2 項第3 款所規定之第3 級毒品，依法
    不得販入、賣出，竟基於販賣第3級毒品愷他命（下稱愷他
    命）營利之犯意，意圖營利販賣愷他命，由蔡修元直接當面
    與倪毅嘉約定購買愷他命、購買金額及交貨地點後，由倪毅
    嘉於如附表3「交易時間欄」、「交易毒品種類、地點、方
    式欄」所示之時間、地點，販賣如附表3「交易價格欄」所
    示之愷他命予蔡修元。
二、嗣經警方據報，並由臺灣彰化地方法院檢察署檢察官向臺灣
    彰化地方法院聲請核准對倪毅嘉持用上開行動電話門號施以
    通訊監察後，復於民國100年4月7日上午8時30分，持臺灣彰
    化地方法院核發之搜索票，至倪毅嘉位於彰化縣彰化市○○
    街39之8號住處搜索，並扣得倪毅嘉之母所有之上揭行動電
    話門號晶片卡1張，而查悉上情。
三、案經彰化縣警察局刑事警察大隊報請臺灣彰化地方法院檢察
    署檢察官偵查起訴。
    理  由
壹、程序部分：
一、按檢察官職司追訴犯罪，就審判程序之訴訟構造言，檢察官
    係屬與被告相對立之當事人一方，偵查中對被告以外之人所
    為之偵查筆錄，或被告以外之人向檢察官所提之書面陳述，
    性質上均屬傳聞證據。自理論上言，如未予被告反對詰問、
    適當辯解之機會，一律准其為證據，似有違當事人進行主義
    之精神，對被告之防禦權亦有所妨礙；然而現階段刑事訴訟
    法規定檢察官代表國家偵查犯罪、實施公訴，必須對於被告
    之犯罪事實負舉證之責，依法其有訊問被告、證人及鑑定人
    之權，證人、鑑定人且須具結，而實務運作時，偵查中檢察
    官向被告以外之人所取得之陳述，原則上均能遵守法律規定
    ，不致違法取供，其可信性極高，為兼顧理論與實務，乃於
    修正刑事訴訟法時，增列第159條之1第2項，明定被告以外
    之人（含被害人、證人等）於偵查中向檢察官所為陳述，除
    顯有不可信之情況者外，得為證據，並於92年9月1日施行（
    最高法院94年度臺上字第7416號判決意旨參照）。又所謂「
    顯有不可信性」，係指陳述是否出於供述者之真意、有無違
    法取供情事之信用性而言，故應就偵查或調查筆錄製作之原
    因、過程及其功能等加以觀察其信用性，據以判斷該傳聞證
    據是否有顯不可信或有特別可信之情況而例外具有證據能力
    ，並非對其陳述內容之證明力如何加以論斷，二者之層次有
    別，不容混淆（最高法院94年度臺上字第629號判決要旨可
    參）。經查，如附表1、附表2、附表3「證據欄」所示證人
    蔡修元、吳易融、蔡承佑、葉鋐宥分別在檢察官偵查時，均
    係以證人之身分，經檢察官告以具結之義務及偽證之處罰，
    經其等具結，而於負擔偽證罪之處罰心理下所為，係經以具
    結擔保其等證述之真實性；且上揭證人分別於檢察官訊問時
    之證述（參見如附表1、附表2、附表3「證據欄」所示），
    並無證據顯示係遭受強暴、脅迫、詐欺、利誘等外力干擾情
    形，或在影響其等心理狀況致妨礙其等自由陳述等顯不可信
    之情況下所為。上開證人分別於偵訊時之陳述，既無顯不可
    信之情況，依上開說明，自均有證據能力。
二、次按被告以外之人（包括證人、鑑定人、告訴人、被害人及
    共同被告等）於審判外之陳述雖不符刑事訴訟法第159條之1
    至之4之規定，而經當事人於審判程序同意作為證據，法院
    審酌該言詞陳述或書面陳述作成時之情況，認為適當者，亦
    得為證據，刑事訴訟法第159條之5第1項定有明文。其立法
    意旨在於傳聞證據未經當事人之反對詰問予以核實，原則上
    先予排除。惟若當事人已放棄反對詰問權，於審判程序中表
    明同意該等傳聞證據可作為證據，基於尊重當事人對傳聞證
    據之處分權使訴訟程序得以順暢進行，上開傳聞證據則有證
    據能力（最高法院94年度臺上字第4890號判決要旨參照）。
    又按當事人、代理人或辯護人於法院調查證據時，知有第
    159 條第1項不得為證據之情形，而未於言詞辯論終結前聲
    明異議者，視為有前項之同意，刑事訴訟法第159條之5定有
    明文。亦即，傳聞證據未經當事人之反對詰問予以核實，原
    則上先予排除，惟若當事人已放棄詰問或未聲明異議，基於
    證據資料愈豐富，愈有助於真實發現之理念，且強化言詞辯
    論主義，法院自可承認該傳聞證據例外擁有證據能力。經查
    ，如附表1、附表2、附表3「證據欄」所示證人蔡修元、吳
    易融、蔡承佑、葉鋐宥分別於警詢中之陳述（參見如附表1
    、附表2、附表3「證據欄」所示），雖均係被告以外之人於
    審判外之陳述，性質上屬傳聞證據，惟經檢察官、被告及其
    選任辯護人均同意作為證據，又本院審酌該言詞陳述作成時
    之情況，並查無其他不法之情狀，足認為得為本案之證據，
    依刑事訴訟法第159條之5第1項之規定，均有證據能力。
三、又通訊監察之監聽譯文如係被告以外之人之司法警察（官）
    監聽人員，於審判外將監聽所得資料以現譯方式整理後予以
    記錄而得，則本質上屬於被告以外之人於審判外之書面陳述
    ，為傳聞證據，依刑事訴訟法第159條第1項規定，除法律有
    規定者外，不得作為證據。故如欲採被告以外之人於審判外
    之書面陳述為證據時，必須符合法律所規定之例外情形，方
    得認其審判外之書面陳述有證據能力，並須於判決中具體扼
    要說明其符合傳聞證據例外之情況及心證理由，否則即有違
    證據法則及判決不備理由之違誤（最高法院98年度臺上字第
    669號判決要旨參照）。另按無證據能力、未經合法調查之
    證據，不得作為判斷之依據，刑事訴訟法第155條第2項定有
    明文。而證據能力之有無，乃法院應依職權調查、認定之事
    項，不因當事人未加爭執，即可毋庸調查而逕認有證據能力
    。又文書，由公務員製作者，應記載製作之年、月、日及其
    所屬機關，由製作人簽名，刑事訴訟法第39條定有明文（最
    高法院97年度臺上字第994號判決要旨參照）。至通訊監察
    之錄音、錄影，其所錄取之聲音或畫面，既係憑機械力拍錄
    ，未經人為操控，該錄音、錄影經依刑事訴訟法第165 條之
    1第2項規定之調查程序後，自有證據能力（最高法院98年度
    臺上字第669號判決要旨參照）。經查，彰化縣警察局100
    年5月5日彰警刑偵一字第1000027445號函檢附之監察號碼
    0982—652936號通訊監察譯文表1份（見原審卷第114頁至第
    148頁），係由製作人即彰化縣警察局刑事警察大隊偵查佐
    蔡志明自100年1月21日上午10時許起至100年2月18日上午10
    時許止負責製作簽名，核與前揭規定之程式相符；又按有事
    實足認被告或犯罪嫌疑人有最輕本刑為3年以上有期徒刑之
    罪嫌，並危害國家安全或社會秩序情節重大，而有相當理由
    可信其通訊內容與本案有關，且不能或難以其他方法蒐集或
    調查證據者，得發通訊監察書；前項通訊監察書，偵查中由
    檢察官依司法警察機關聲請或依職權以書面記載第11 條之
    事項，並敘明理由、檢附相關文件，聲請該管法院核發；檢
    察官受理申請案件，應於2小時內核復。如案情複雜，得經
    檢察長同意延長2小時。法院於接獲檢察官核轉受理申請案
    件，應於24小時內核復。審判中由法官依職權核發。法官並
    得於通訊監察書上對執行人員為適當之指示，通訊保障及監
    察法第5條第1項第1款、第2項定有明文。經查，本案監聽行
    動電話門號0982—652936號監聽譯文1份係司法警察人員，
    以被告涉嫌販賣第2級毒品甲基安非他命罪嫌，危害社會秩
    序情節重大，並有相當理由可信其通訊內容與本案有關，難
    以其他方法蒐集或調查證據為由，經由臺灣彰化地方法院檢
    察署檢察官向臺灣彰化地方法院聲請核發通訊監察書，經臺
    灣彰化地方法院於100年1月19日核發100年聲監字第000058
    號通訊監察書辦理，此有該通訊監察書及電話附表影本各1
    份（參見彰化縣警察局彰警刑偵一字第0000000000號警卷第
    67頁至第68頁）附卷可稽，是上開監聽譯文，係司法警察依
    臺灣彰化地方法院核發通訊監察書，合法監聽電話錄製之錄
    音帶翻譯所得，且經檢察官、被告及其選任辯護人均同意作
    為證據；又本院查無其他不法之情狀，足認得為本案之證據
    具有證據能力。
四、復按「鑑定之經過及其結果，應命鑑定人以言詞或書面報告
    」、「法院或檢察官得囑託醫院、學校或其他相當之機關、
    團體為鑑定，或審查他人之鑑定，並準用第203條至第206條
    之1之規定；其須以言詞報告或說明時，得命實施鑑定或審
    查之人為之。」，為刑事訴訟法第206條第1項、第208條第1
    項定有明文。又按現行刑事訴訟法關於「鑑定」之規定，除
    選任自然人充當鑑定人外，另設有囑託機關鑑定制度。依同
    法第198條、第208條之規定，不論鑑定人或鑑定機關、團體
    ，固均應由法院、審判長、受命法官或檢察官視具體個案之
    需要而為選任、囑託，並依第206條之規定，提出言詞或書
    面報告，始符合同法第159條第1項所定得作為證據之「法律
    有規定」之情形。否則所為之鑑定，仍屬傳聞證據。然於司
    法警察機關調查中之案件，為因應實務上，或因量大、或有
    急迫之現實需求，併例行性當然有鑑定之必要者，例如毒品
    之種類與成分、尿液之毒品反應，或者槍彈有無殺傷力等鑑
    定，基於檢察一體原則，得由該管檢察長對於轄區內之案件
    ，以事前概括選任鑑定人或囑託鑑定機關、團體之方式，俾
    便轄區內之司法警察官、司法警察對於調查中之此類案件，
    得即時送請先前已選任之鑑定人或囑託之鑑定機關、團體實
    施鑑定，以求時效（法務部92年9月1日法檢字第0920035083
    號函參照，刊載於法務部公報第312期）。此種由司法警察
    官、司法警察依檢察官所概括選任之鑑定人或囑託鑑定機關
    、團體所為之鑑定結果，與檢察官選任或囑託為鑑定者，性
    質上並無差異，同具有證據能力。卷附之詮昕科技股份有限
    公司濫用藥物尿液檢驗報告3份（見原審卷第109、111、113
    頁），係屬檢察機關概括授權司法警察（官）送請鑑定機關
    實施鑑定，本院並審酌該鑑定機關基於其專業職能及經驗所
    為之鑑驗，做成書面紀錄，其憑信性已具相當之擔保，且鑑
    定過程亦核無何違法或不當之情事，揆諸前開說明，屬前揭
    「法律規定」得為證據者，自具有證據能力。
五、再按刑事訴訟法第159條之4第2款規定，除前三條之情形外
    ，除顯有不可信之情況外，從事業務之人於業務上或通常業
    務過程所須製作之紀錄文書、證明文書，亦得為證據。此係
    因從事業務之人在業務上或通常業務過程製作之上開文書，
    因係於通常業務上不間斷而規律之記載，一般均有會計等人
    員校對，記錄時亦無預見日後將作為證據之偽造動機，其虛
    偽之可能性較小，且如讓製作者以口頭方式在法庭上再重述
    過去之事實或數據，實際上有其困難，二者具有一定程度之
    不可代替性，是除非有顯不可信之情況外，上開業務文書應
    均具有證據能力。查卷附之行動電話通聯紀錄資料，本係由
    該電信業者為計算電話通話費用，而以電信業者管控中之電
    腦設備逐筆紀錄通話門號之通話日期、時間長短、通話對方
    門號（即發話方、受話方與發簡訊）、通話地點所在之最近
    基地台位置等。卷內所附電話通聯紀錄資料，顯非為訴訟上
    之特定目的而製作，而係屬於通常業務過程中不間斷的有規
    律記載，是其記載者，不具有個案性質，自係屬於從事業務
    之人於業務上或通常業務過程所須製作之紀錄文書，經查亦
    無顯不可信之情況，故本件通聯紀錄自應具有證據能力。
六、另按傳聞法則乃對於被告以外之人於審判外之言詞或書面陳
    述而為之規範。扣案之門號0000000000號行動電話晶片卡1
    張，係屬物證，性質上並非供述證據，無刑事訴訟法第159
    條第1項規定傳聞法則之適用，上開扣案物品係由員警於依
    法執行搜索而扣得，以上證物與本案待證事實具有自然之關
    聯性，且無證據證明係公務員違法取得之物，依法自得作為
    證據。
七、查安非他命係屬毒品危害防制條例第2條第2項第2款所列之
    第二級毒品，甲基安非他命則屬同條項款附表（即其附表二
    編號89）所載之相類製品，依行政院衛生署管制藥品管理局
    之相關函釋，二者雖多為硫酸鹽或鹽酸鹽，可溶於水，為白
    色、略帶苦味之結晶，但使用劑量及致死劑量，仍屬有別，
    且目前國內發現者似都為甲基安非他命之鹽酸鹽（參見司法
    院編印之「法官辦理刑事案件參考手冊(一)」第282頁、第292
    頁、第293頁），可見安非他命與甲基安非他命，係毒性有
    差別之第二級毒品。上訴人即被告倪毅嘉（下稱被告）及證
    人蔡修元、吳易融、蔡承佑、葉鋐宥等人於警詢、偵訊中雖
    迭將「甲基安非他命」稱為「安非他命」，惟此僅係一般口
    語習用之稱呼，然現時國內施用毒品者施用之安非他命類藥
    物，實以「甲基安非他命」為常，鮮有為「安非他命」者。
    依照上開說明，足認被告應係販賣第二級毒品甲基安非他命
    ，而非販賣第二級毒品安非他命，附此敘明。
貳、實體部分：
一、認定犯罪事實所憑之證據及理由：
  (一)關於附表1編號1、3、4、8所示，被告販賣甲基安非他命予
    證人蔡修元部分：
  1.此部分之事實，業據被告於警詢、偵訊、原審及本院均坦白
    承認（見警卷第5頁反面至第6頁、偵查卷第102至103頁、原
    審卷第274至275頁、本院卷第85頁反面至88頁），核與證人
    蔡修元於警詢、偵訊及原審所為下述證述相符。
  2.證人蔡修元於警詢中證稱：（問：上記100年1月31日17時55
    分35秒、18時1分51秒之譯文通話係你與何人之對話？通話
    內容意思為何？）是我打電話給倪毅嘉的內容，是我要去他
    家向其購買安非他命。（問：該次你向倪毅嘉購買毒品詳細
    交易種類、數量、金錢、時間、地點為何？）該次在他家門
    口進行交易，我以1000元向其購買1包安非他命，有交易成
    功。（問：上記100年2月1日15時21分18秒、17時48分23秒
    之譯文通話係你與何人之對話？通話內容意思為何？）第一
    通是我打錯電話。第二通就是我打給倪毅嘉要去跟他買安非
    他命的意思。（問：該次你向倪毅嘉購買毒品詳細交易種類
    、數量、金錢、時間、地點為何？）該次在他家門口進行交
    易，我以1000元代價向其購買1小包安非他命，有交易成功
    。（問：為何你要向他人收錢才能向倪毅嘉購買毒品？他人
    欠你之款項是否為購毒之欠款？）因為倪毅嘉如果沒錢就不
    會將毒品賣給我，所以我要向他買毒品一定要準備現金，而
    阿耀有欠我錢，我向其討到欠款後才向倪毅嘉購買毒品。阿
    耀是向我借現金2000元，不是購毒之欠款。（問：該次《按
    即100年2月1日晚上11時許》你向倪毅嘉購買毒品詳細交易
    種類、數量、金錢、時間、地點為何？）該次在他家門口進
    行交易，我以2000元代價向其購買1小包安非他命，有交易
    成功。（問：上記100年2月16日11時52分34秒譯文通話係你
    與何人之對話？通話內容意思為何？）是我與倪毅嘉通話，
    是我跟他說有人要購買安非他命。因為他當時睡意朦朧，我
    就請他交身旁的小弟澤豪跟我通話，「用一個」的意思是我
    指我要1000元向其購買1包安非他命的意思等語（見警卷第
    49頁反面至54頁）。
  3.證人蔡修元於偵訊中具結證稱：（問：你如何和倪天懋《按
    即被告》聯絡購買毒品？）我以向他人所購買的門號000000
    0000 打手機給他，他的手機門號我沒有記，我是儲存在手
    機裡面。（問：《提示100年2月1日15時21分18秒、17時48
    分23秒你以00000 00000撥打至倪天懋0000000000門號通聯
    譯文》通話內容為何？）因為我有欠倪天懋錢，該次我也要
    向倪天懋買安非他命，所以我在等我朋友阿耀拿錢來還我之
    後，再過去向倪天懋購買安非他命，後來該次我們約在倪天
    懋彰師大附近住處門口交易，我每次和他交易都約在該地，
    該次我向他購買1000元安非他命，是倪天懋親自拿安非他命
    給我。（問：倪天懋有無跟你說過他安非他命之來源為何？
    ）沒有，我也沒有問過他。（問：《提示100年2月1日21時
    51分11 秒、22時29分12秒、22時45分27秒你以0000000000
    撥打至倪天懋0000000000門號通聯譯文》通話內容為何？）
    這次是我朋友綽號「黑狗」之人要購買安非他命，於是我就
    打電話給倪天懋，該次是我和「黑狗」一起過去倪天懋住處
    附近巷子口向倪天懋購買安非他命……。（問：《提示100
    年2月16 日11時52分34秒你以0000000000撥打至倪天懋0000
    000000門號通聯譯文》通話內容為何？）哲豪是倪天懋的朋
    友，他常住在倪天懋家裡，剛開始我打電話去哲豪接的，因
    為天懋在睡覺，後來我請天懋將電話拿給哲豪聽，那通聯前
    一天我們約在開胡遊藝場交易，是倪天懋拿1000元安非他命
    給我等語（見偵查卷第77至78頁）。
  4.證人蔡修元於原審審理時具結證稱：（問：0000-000000行
    動電話是誰的電話？）是我在今年1月份用的電話，用到5月
    份就沒有用了。（問：《提示警卷第73頁監察譯文及其反面
    時間是100年1月31日下午5時55分及100年1月31日下午6時1
    分》這兩通電話是不是你打的？）是的。（問：你打這兩通
    電話給被告為何？）要向被告買甲基安非他命。因為我驗尿
    過，有呈現甲基安非他命陽性反應，我在之前警訊、偵訊中
    所述的安非他命實際上應該是甲基安非他命。（問：你這次
    通話後，是否有向被告買到甲基安非他命？）這次應該有買
    到，在被告家，他家在彰化市的彰化師大附近，我打第二通
    電話的時候，我人已經在被告家的附近。我在樓下門口等被
    告下來找我，我與被告是在被告家門口交易。（問：你拿到
    多少的甲基安非他命？）1小包，不曉得重量多少，我是一
    手交錢一手交貨，我付了1000元給被告。這次的甲基安非他
    命我施用了3次。（問：這兩通電話是否你打的？《提示警
    卷第76頁及其反面，監察譯文100年2月1日下午3時21分、
    100 年2月1日下午5時48分》）是的。（問：在100年2月1日
    下午3時21分你打電話給被告是本來要打給老闆，後來打錯
    打給被告該次，你在電話中表示『你等一下我等人拿錢來』
    就是打算要跟被告購買甲基安非他命？）是的。（問：你剛
    才所述，你剛才所述這通打錯這通電話，與購毒無關是否是
    你記錯了？）是的，我是要等人拿錢給我，我要向被告買甲
    基安非他命。（問：100年2月1日下午5時48分電話中『我跟
    阿耀拿完錢就過去』意思就是等阿耀拿錢給你，你就要過去
    向被告購買甲基安非他命？）是的。（問：於100年2月1日
    當天，你是什麼時候向被告買到甲基安非他命？）是打完第
    二通電話給被告之後，我才去找被告，我大約是晚上7、8時
    許去找被告，在彰化師大附近的住所找被告，我是在被告家
    門口遇到被告。（問：在你偵訊時有提到，要等阿耀拿錢過
    來，是否就是要拿到錢之後，向被告買甲基安非他命？）是
    的。（問：100年2月1日下午9時51分、下午10時39分、下午
    10時45分這三通電話內容，是否你與被告聯絡要向被告買甲
    基安非他命的事？《提示並告以要旨》）是的。（問：打完
    電話之後，你是何時到達被告位於彰化師大附近的家？）當
    天我拿到錢後，就前往被告的家，我當天有去被告的家2次
    。（問：你第一次到達被告的家時，是如何買到甲基安非他
    命？）我到達被告的門口後，被告有下來，我就與被告交易
    甲基安非他命。我忘記當天有沒有還錢，但這天我有買到甲
    基安非他命，我買1000元的甲基安非他命一小包，使用約2
    到3次，這次我是當場付1000 元給被告。（問：請確定到底
    有沒有100年2月1日《即農曆除夕前一天》向被告去買過兩
    次甲基安非他命？）我有去找被告，有可能去找被告兩次的
    話，應該是我有朋友要拿。（問：你在偵訊時，第二次是你
    跟你朋友綽號『黑狗』去買？）如果我朋友有去，我朋友也
    是在外面等。（問：這次是否你與朋友綽號『黑狗』一起去
    購買？《提示偵卷第77、78頁偵訊筆錄》）第二次綽號『黑
    狗』有跟我一起去，確定是我去找被告，綽號『黑狗』在附
    近的巷子等，由我出面去跟被告買甲基安非他命，買2000元
    ，欠被告1000元，買1包甲基安非他命，都是綽號『黑狗』
    自己出資，我沒有出資，欠了1000元到現在還沒有給被告，
    我不知道被告知不知道那次甲基安非他命是綽號『黑狗』買
    的。（問：你是否於100年2月15日下午4時至下午5時之間，
    在彰化市火車站旁之開胡遊藝場向被告或『哲豪』買到甲基
    安非他命？）有，我是去被告車上，車號忘記了，是由被告
    開車過來，我就跟被告買1000元的甲基安非他命，錢已經付
    清，被告給我1包甲基安非他命，車上還有一個叫『哲豪』
    的人男性……，被告跟『哲豪』坐在前座，我在後座，我不
    知道『哲豪』是否知道被告有交甲基安非他命給我。因為被
    告從前座將甲基安非他命遞給我。車子是停在開胡遊藝場的
    門口。（問：你打這通電話作何事？《提示警卷第82頁背面
    、第83頁監察譯文，100年2月16日上午11時52分》）要跟被
    告買甲基安非他命，但是當時被告在睡覺，是『哲豪』接電
    話，後來，我請『哲豪』給我『用一個，跟昨天一樣』，就
    是指要跟昨天買一樣1000元的甲基安非他命，所以『哲豪』
    應該知道100年2月15日我有向被告購買甲基安非他命。（問
    ：到底於100年2月15日下午4時到5時之間，這次買甲基安非
    他命是不是被告與『哲豪』共同賣給你的？）他們在前座，
    我坐在駕駛座後座，在被告的後面，我上車之後，我把1000
    元交給被告直接把甲基安非他命交給我。但是有時候是『哲
    豪』會拿錢，有時候是被告拿錢等語（見原審卷第190頁反
    面至195頁）。
  5.按證人之陳述有部分前後不符，或相互間有所歧異時，或因
    記憶淡忘、或事後迴護被告、或因其他事由所致，究竟何者
    為可採，法院仍得本其自由心證予以斟酌，非謂一有不符或
    矛盾，即應認其全部均為不可採信；證人之證言，有時亦有
    予渲染之可能；然其基本事實之陳述，若果與真實性無礙時
    ，則仍非不得予以採信（最高法院74年臺上字第1599號判例
    要旨、同院90年度臺上字第6078號判決要旨參照）；況認事
    採證、證據之取捨及證據證明力之判斷，俱屬事實審法院之
    職權，苟無違證據法則，自不能指為違法；是供述證據前後
    雖有差異或矛盾，事實審法院非不可本於經驗及論理法則，
    斟酌其他情形，作合理之比較，定其取捨；其就供述證據之
    一部，認為真實者，予以採取，亦非法則所不許。因之，證
    人供述之證據，前後縱有差異，事實審法院依憑證人前後之
    供述證據，斟酌其他證據，本於經驗法則與論理法則，取其
    認為真實之一部，作為論罪之證據，自屬合法（最高法院90
    年度臺上字第6943號判決要旨參照）。經查，就附表1編號4
    所示部分：(1)證人蔡修元雖曾於偵訊中具結證述，就附表1
    編號4所示部分，被告係將甲基安非他命出售予綽號「黑狗
    」之人，其僅係陪同綽號「黑狗」之友人，前往被告位在彰
    化縣彰化市○○街39之8號住處附近巷子處，因係由綽號「
    黑狗」之友人與被告交易，故其不清楚交易價格（見偵查卷
    第77至78頁）云云，然其於原審審理中則具結證稱，其前於
    偵訊中所述上揭證述內容即購買者為綽號「黑狗」之友人，
    係其記憶錯誤（見原審卷第196頁反面）等語，已明確證述
    向被告購買毒品及交易對象係證人蔡修元，核與被告自白內
    容相符，證人蔡修元於偵訊中此部分之證述內容，應係記憶
    錯誤所致，尚難採信，是被告此次販賣毒品之對象應係證人
    蔡修元，並非該綽號「黑狗」之人，應堪認定。(2)又證人蔡
    修元雖於原審審理中曾具結證述，就附表1編號4所示部分，
    其係撥打電話向被告購買愷他命，並非購買甲基安非他命，
    其向被告購買2次愷他命（見原審卷第193頁、第195頁反面
    至第196頁）云云，然其於原審審理中亦曾證稱，此次係向
    被告購買甲基安非他命（見原審卷第193頁反面、第195 頁
    ），證人蔡修元就向被告購買甲基他命或愷他命之證述內容
    部分，已有前後相異之處，況審酌證人蔡修元就其究竟係向
    被告購買甲基安非他命或愷他命等情，其於警詢、偵訊所述
    （見偵查卷第60頁反面、第78頁）亦有前後陳述不一之情狀
    ，當應係其記憶淡忘所致；復參照被告於警詢、偵訊、原審
    及本院審理中均一致陳稱，此次係販賣甲基安非他命予證人
    蔡修元，並非販賣愷他命等語觀之，若證人蔡修元上揭所述
    屬實，被告焉有可能自承較重刑度之販賣甲基安非他命犯行
    ，而否認較輕刑度之販賣愷他命之犯罪事實。從而，證人蔡
    修元於原審審理中所述，此次被告係販賣甲基安非他命等語
    部分，核與被告上揭自白相符，應較為可信，證人蔡修元前
    揭證述，此次係向被告購買愷他命云云，應係記憶淡忘所致
    ，自無可採信。
  6.又於100年2月16日11時52分34秒蔡修元以000000000000行動
    電話與被告持用之000000000000聯絡，之後被告轉由哲豪接
    聽之監聽譯文顯示：B（蔡修元）：你叫他聽一下。C（林哲
    豪）：喂。B（蔡修元）：哲豪喔。C（林哲豪）：嗯。B（
    蔡修元）：你跟他用1個，昨天你不是來開胡找我有沒有。C
    （林哲豪）：昨天？B（蔡修元）：昨天你不是來開胡找我
    ，你記得嗎？C（林哲豪）：我知道啊。B：你照昨天吶，你
    跟他拿，一樣拿來這給我等通話內容，此有通訊監察譯文在
    卷可稽（見原審卷第142至143頁），且證人蔡修元於原審亦
    證稱當日被告確與他人一同前來與其交易毒品，有時候「哲
    豪」會拿錢，有時候是被告拿錢等語，足認被告與林哲豪就
    附表1編號8所示販賣毒品予證人蔡修元部分有犯意聯絡及行
    為分擔，顯係共同正犯。
  7.且證人蔡修元經警方採集其尿液送驗結果，亦呈現甲基安非
    他命陽性反應等情，此有詮昕科技股份有限公司100年4月25
    日報告編號00000000號濫用藥物尿液檢驗報告及委託檢驗尿
    液代號與真實姓名對照認證單各1份（見原審卷第112至113
    頁）附卷可參，足徵證人蔡修元確有施用第2級毒品甲基安
    非他命而有購買甲基安非他命之需求；又被告持以使用行動
    電話門號0982—652936號行動電話，經警方依臺灣彰化地方
    法院核發通訊監察書對被告施以通訊監察，亦發現如附表1
    編號1、3、4、8「證據欄」所示之證人確有各以其等所使用
    如附表1編號1、3、4、8「交易毒品種類、地點、方式欄」
    所示之行動電話或室內電話、公共電話撥打予被告，並與被
    告聯繫等情，此有如附表1編號1、3、4、8「證據欄」所示
    之通訊監察譯文及雙向通聯紀錄附卷可參；雖觀諸上揭證人
    與被告通話內容僅有與被告約定地點，而未均明確提及交易
    毒品之名稱、金額及數量等情，然審酌國內對於販賣甲基安
    非他命者科以高度刑責，衡情一般販毒者或供毒者為避免遭
    警方監聽查緝，而於通訊中少有逕以「毒品」、「甲基安非
    他命」等名稱或相近用語稱之，而幾乎均以暗語或彼此有默
    契之含混語意而為溝通，是警方合法執行通訊監察所得內容
    中，雖雙方未明示購買第2級毒品甲基安非他命，苟無違背
    經驗法則及論理法則，仍得據以認定毒品甲基安非他命交易
    行為之存在。
  8.依證人蔡修元證述之內容，已敘明其於如附表編號1、3、4
    、8所示之時間、地點向被告（即附表編號1、3、4）、被告
    及林哲豪（即附表編號8）購買甲基安非他命，核與被告供
    述之內容相符。且本件並無證據顯示證人蔡修元之證述，係
    為邀得減刑之輕典而為證述，是以證人蔡修元之證述自可確
    信為真實，足以作為本件認定被告販賣毒品甲基安非他命之
    證據，是證人蔡修元證述有於如附表編號1、3、4、8所示之
    時間、地點，向被告購買如附表編號1、3、4、8所示甲基安
    非他命之證詞，應堪採信，堪予認定被告於如附表編號1、3
    、4、8所示之時間、地點有販賣甲基安非他命予證人蔡修元
    。
  (二)關於附表1編號2、5、9所示，被告販賣甲基安非他命予證人
    吳易融部分：
  1.此部分之事實，業據被告於警詢、偵訊、原審及本院均坦白
    承認（見警卷第5頁反面至第6頁、偵查卷第102至103頁、原
    審卷第274至275頁、本院卷第86至89頁），核與證人吳易融
    於警詢、偵訊及原審所為下述證述相符。
  2.證人吳易融於警詢中證稱：（問：市話00-0000000申請人為
    何？）是以吳峻榮的名義申請的，他是我弟弟。（問：你從
    何時開始施用愷他命及安非他命？最後一次施用時間、地點
    ？）我施用愷他命大約從91年開始，到97年為止；我施用安
    非他命是從今年1月份開始，最後一次是100年4月4日下午1
    時許，在朋友家與朋友一起施用。（問：你所施用毒品來源
    為何？）我都是向倪毅嘉所購買。（問：你如何向倪毅嘉購
    買毒品？有無暗記、暗語？）我要向倪毅嘉購買毒品，電話
    中都是叫他來找我，或者是我去找他的方式，並等我們見面
    後再進行毒品交易事宜。（問：上記100年2月1日5時59分32
    秒譯文通話係你與何人之對話？通話內容意思為何？）上通
    通話是我跟倪毅嘉之通話。通話意思是我叫他過來拿毒品安
    非他命給我。（問：承上譯文中「這個比較不要等」係指何
    意？你有無從中介紹他人向倪毅嘉購買毒品？）因為我是幫
    朋友拿的，而我的朋友不想等太久的意思。我沒有介紹他人
    給倪毅嘉。（問：該次你向倪毅嘉購買毒品之種類、數量、
    金額、時間、地點為何？）我向他購買毒品安非他命1 小包
    約0.1公克，金額為1000元，地點在我家，是倪毅嘉送來我
    家給我的，我親手將1000元拿給倪毅嘉。（問：上記100年2
    月9日凌晨0時16分30秒、0時29分譯文通話係你與何人之對
    話？通話內容意思為何？）以上3通通話是我跟倪毅嘉之通
    話。通話意思是我要向他購買毒品的意思。（問：為何你持
    用行動電話0000-000000？該行動電話0000-000000是否為蔡
    承佑所持有？）因為那時候我沒有行動電話，所以借用蔡承
    佑的電話。該行動電話0000-000000是蔡承佑的。（問：該
    次你是否同蔡承佑向倪毅嘉購買毒品？）是我與蔡承佑向倪
    毅嘉購買毒品。（問：購買毒品之種類、數量、金額、時間
    、地點為何？）這次是我去倪毅嘉他家，向他購買毒品安非
    他命1小包，1000元，地點是在他家外面。（問：上記100
    年2月17日22時37分50秒、22時54分35秒、23時19分51秒、
    23時21分48秒譯文通話係你與何人之對話？通話內容意思為
    何？）上通通話是我跟倪毅嘉之通話。是我要向他購買毒品
    的意思。（問：該次你同何人向倪毅嘉購買毒品？）是我與
    一個綽號叫「三八ㄝ」的女子，他的真實姓名我不知道，要
    向倪毅嘉購買毒品。（問：購買毒品之種類、數量、金額、
    時間、地點為何？是我向倪毅嘉購買毒品安非他命1小包，
    金額1000元，是在我家外面的巷子口，當時倪毅嘉在我家外
    面巷子等我等語（見偵查卷第34至38頁）。
  3.證人吳易融於偵訊具結證稱：（問：你所施用安非他命還有
    向何人買過？）倪毅嘉。（問：你如何與倪毅嘉聯絡購買毒
    品？）我以家中電話00-0000000打電話與他聯絡，我記得他
    的電話號碼前面是0982，後面號碼忘記了。（問：倪毅嘉如
    何稱呼你？）易融。（問：《提示100年2月1日上午5時59
    分32秒你以00-0000000與倪毅嘉0000000000門號通聯譯文》
    通話內容為何？）我要向他買安非他命，譯文中「不要等一
    下，這個比較不要等」是我一個朋友叫我幫他買，我打電話
    給倪毅嘉，要他拿安非他命過來給我，後來倪毅嘉拿一小包
    安非他命來我鹿港鎮住處賣我，我給他現金1000元。（問：
    你如何知悉倪毅嘉有安非他命可賣你？）我和倪毅嘉認識1
    年多，去年年底他曾跟我說他有安非他命可賣我。（問：倪
    毅嘉有無跟你說他所賣安非他命之來源？）沒有。（問：《
    提示100年2月8日晚上11時42分4秒、100年2月9日凌晨0時16
    分30秒、0時29分，你以00-0000000、某男以0000000000 與
    倪毅嘉0000000000門號通聯譯文》通話內容為何？）
    0000000000門號是蔡承佑的電話，講電話時蔡承佑在我旁邊
    ，我向他借電話打給倪毅嘉，譯文中「床底下」是指倪毅嘉
    來我家時，將皮包放在我家床底下，他要我幫他找看看，之
    後我向蔡承佑借0000000000門號打給倪毅嘉，第2、3通電話
    是我到倪毅嘉加樓下要向他購買安非他命，這次我是和蔡承
    佑過去倪毅嘉彰師大附近住處找他，我拿現金1000元給倪毅
    嘉，之後我和蔡承佑一起施用安非他命。（問：《提示100
    年2月17日晚上10時37分50秒、晚上10時54分35秒、晚上11
    時19分51秒、晚上11時21分48秒你以00-0000000與倪毅嘉
    0000000000門號通聯譯文》通話內容為何？）我是幫一名綽
    號「三八仔」之女子購買安非他命，後來在我家復興路366
    巷巷子口那次有買到，我是買1000元安非他命，倪毅嘉給我
    一小包安非他命。（問：為何幫綽號「三八仔」之女子購買
    安非他命？）他就叫我幫他買。（問：你和蔡承佑一起向倪
    毅嘉購買過幾次毒品？）只有1次，就是剛所述我拿他的電
    話打給倪毅嘉那次等語（見偵查卷第49至51頁）。
  4.證人吳易融於原審具結證稱：（問：00-0000000是誰的電話
    ？）我家裡的電話。我家在鹿港鎮○○路366巷10號。（問
    ：是否你與被告的通話？《審判長提示警卷第22頁及其反面
    ，監察譯文100年2月1日上午5時59分》）是的。（問：通話
    內容為何？《提示並告以要旨》）幫朋友拿甲基安非他命。
    （問：電話中的內容，「不要等一下，這個比較不要等」這
    是什麼意思？）這個朋友比較會催，電話中被告知道是我朋
    友，姓名、綽號、性別我都忘記了，我想我朋友應該是年滿
    20歲了，我朋友託我要買甲基安非他命。（問：通完電話後
    ，多久拿到甲基安非他命？）我記得的情節詳如我在警詢、
    偵訊中所述，被告大約在當天早上送甲基安非他命到我家，
    我向被告購買1000元的甲基安非他命，1000元是我當場交給
    被告，我沒有跟被告說我是幫朋友向被告購買。（問：這通
    電話是誰講的？《審判長提示警卷第77頁反面，監察譯文
    100年2月8日下午11時42分》）是我。（問：你打這通電話
    給何人，做何用途？）打給被告，因為被告有東西放在我那
    邊。（問：100年2月8日下午11時42分這通電話被告聯絡購
    買甲基安非他命是否無關？）是的。（問：這兩通電話是誰
    講的？《審判長提示警卷第78頁及其反面，監察譯文100年2
    月9日凌晨0時16分、凌晨0時29分》）應該是我。（問：你
    是否打這3通電話時，是和蔡承佑在一起？）應該是。（問
    ：100年2月8日與蔡承佑借行動電話0000-000000打電話給被
    告時，蔡承佑是否知道你要打電話給被告買甲基安非他命？
    ）知道。（問：100年2月8日該次證人蔡承佑在偵訊中，證
    述是與你各出資500元？《提示偵卷第52頁偵訊筆錄》）應
    該是我講錯。（問：蔡承佑在警局表示，100年2月8日該次
    沒有出資，而你所述都一致，究竟為何？）應該是我與蔡承
    佑各出500元，但是是由我出面向被告購買甲基安非他命
    1000元。（問：你與蔡承佑各出500元，為何而在警詢、偵
    訊及剛剛審理時均陳述都是你自己獨自出資1000元，向被告
    購買甲基安非他命？）我現在想起來，應該是我與蔡承佑各
    出資500元，才是正確。（問：打第2、3通電話的時候，你
    與蔡承佑是否已經到彰化師大附近找被告？）是的，我與蔡
    承佑兩人都有去。（問：你是不是在第三通電話後，就向被
    告買到甲基安非他命？）是的。（問：這4通電話是否你打
    的？《審判長提示警卷第85及其反面、86頁，監察譯文100
    年2月17日下午10時37分、下午10時54分、下午11時19分、
    下午11時11分》）是的，是我打給被告，是我用家裡的電話
    打的。（問：你是幫別人買甲基安非他命？）是的。（問：
    這個綽號『三八仔』的女生，有無到彰化縣鹿港鎮○○路
    366巷口？）沒有。（問：這次你是買到多少的甲基安非他
    命？）1包，重量不清楚，價值1000元，錢是我與被告通完
    電話之後，就先去找綽號『三八仔』拿錢，我就去找被告買
    甲基安非他命，這次是由我出面，向被告購買甲基安非他命
    ，錢也是我當面交給被告，我不清楚被告是否知道我的錢是
    別人的，但是我有當面跟被告表示，這次是我幫別人買的，
    該別人就是綽號『三八仔』的人，我有無跟被告說，我忘記
    了等語（見原審卷第261反面至265頁）。
  5.證人蔡承佑於偵訊時具結證稱：（問：《提示100年2月8日
    晚上11時42分4秒、100年2月9日凌晨0時16分30秒你以00-00
    00000、0000000000與倪毅嘉0000000000門號通聯譯文》通
    話內容為何？）易融以他家電話打給倪毅嘉，吳易融有向我
    借手機打電話給倪毅嘉，後來吳易融獨自去倪毅嘉住處找倪
    毅嘉交易毒品，該次我出資500元，買回安非他命之後我和
    吳易融一起施用，該次吳易融也是出資500元等語（見偵查
    卷第52頁）。
  6.證人蔡承佑於原審審理時具結證稱：（問：00-0000000家用
    電話，是誰的電話？）吳易融家的電話。（問：行動電話00
    00-000000是誰電話？）我的電話。（問：行動電話0000-00
    0000是誰的電話？）是被告的電話。（問：這3通電話是否
    你打的？《審判長提示警卷第78頁，監察譯文100年2月8日
    下午11時42分、100年2月9日凌晨0時16分、0時29分》）這3
    通都是吳易融打的。（問：打這3通電話時，你是否與吳易
    融在一起？）是的。（問：打完第3通電話之後，你和吳易
    融是否前往被告位於彰化縣彰化市○○街39之8號住處外，
    向被告買到甲基安非他命？）是的，當時是吳易融與被告見
    面後交談，我在被告住處巷子口外等候，被告與吳易融是在
    巷子口裡面交談，我看不到他們在交談，被告也看不到我，
    我與吳易融各出資500元，我是在吳易融家拿500元給吳易融
    ，吳易融也是在吳易融自己的住處，當下拿出500元來購買
    甲基安非他命，是由吳易融出面向被告購買甲基安非他命，
    後來回到吳易融家後，吳易融拿1包甲基安非他命出來，我
    有被警察採尿過，尿液是呈甲基安非他命陽性反應，我與吳
    易融當場一起施用，100年2月8日該次被告應該不知道我有
    出資購買甲基安非他命，因為被告沒有看到我，也沒有與我
    聯絡。（問：就100年2月8日該次，你在警詢筆錄所述，請
    你施用4、5口，沒有向你收錢，為何在偵訊、本院中，卻表
    示你有出資500元？）我當時記錯了，我在警察局是記錯了
    ，我於100年2月8日確定有與吳易融出資500元購買甲基安非
    他命等語（見原審卷第265反面至266頁）。
  7.就附表1編號5所示部分，證人蔡承佑雖於偵訊、原審審理中
    均具結證述，被告應該不知道其亦有出資與證人吳易融合資
    向被告購買甲基安非他命，該次係證人吳易融獨自前往被告
    住處，找被告交易毒品甲基安非他命（見偵查卷第52頁；原
    審卷第266頁）等語，然被告於原審審理中陳稱，此次證人
    蔡承佑雖未出面交易，但證人吳易融於交易時有向其表示證
    人蔡承佑亦有合資購買等語（見原審卷宗第273頁）明確，
    復參酌證人蔡承佑、吳易融於原審審理中均證稱，證人蔡承
    佑亦有陪同證人吳易融前往被告住處附近，待證人吳易融出
    面與被告交易完成後，再與證人吳易融離去等情觀之，雖僅
    有證人吳易融出面與被告進行交易，惟被告已知悉其出售對
    象係證人吳易融、蔡承佑，足見被告此次販賣毒品對象應係
    證人吳易融、蔡承佑，應可認定。
  8.就附表1編號9所示部分，另證人吳易融雖曾於偵訊中具結證
    述，就附表1編號9所示部分，其係幫綽號「三八仔」之女子
    購買等語（見偵查卷第51頁），然其於原審審理中則具結證
    稱，就附表1編號9所示部分，係綽號「三八仔」之女子委託
    其出面向被告購買，而該名女子並未至交易現場，購買金額
    亦係其親自交予被告收受等語（見原審卷第263頁反面），
    已明確證述該名綽號「三八仔」之女子委託證人吳易融出面
    向被告購買毒品及交易，是被告販賣毒品甲基安非他命之對
    象應係證人吳易融，並非該綽號「三八仔」之女子，亦可認
    定，附此敘明。
  9.且證人吳易融、蔡承佑經警方分別採集其等尿液送驗結果，
    亦均呈現甲基安非他命陽性反應等情，此有詮昕科技股份有
    限公司100年4月13日報告編號00000000號、100年4月18 日
    報告編號00000000號濫用藥物尿液檢驗報告各2份及委託檢
    驗尿液代號與真實姓名對照認證單各2份（見原審卷第108
    至111頁）附卷可參，足徵證人吳易融、蔡承佑、確有施用
    第2級毒品甲基安非他命而有購買甲基安非他命之需求；又
    被告持以使用行動電話門號0982—652936號行動電話，經警
    方依臺灣彰化地方法院核發通訊監察書對被告施以通訊監察
    ，亦發現如附表1編號2、5、9「證據欄」所示之證人確有各
    以其等所使用如附表1編號2、5、9「交易毒品種類、地點、
    方式欄」所示之行動電話或室內電話、公共電話撥打予被告
    ，並與被告聯繫等情，此有如附表1編號2、5、9「證據欄」
    所示之通訊監察譯文附卷可參；雖觀諸上揭證人與被告通話
    內容僅有與被告約定地點，而未均明確提及交易毒品之名稱
    、金額及數量等情，然審酌國內對於販賣甲基安非他命者科
    以高度刑責，衡情一般販毒者或供毒者為避免遭警方監聽查
    緝，而於通訊中少有逕以「毒品」、「甲基安非他命」等名
    稱或相近用語稱之，而幾乎均以暗語或彼此有默契之含混語
    意而為溝通，是警方合法執行通訊監察所得內容中，雖雙方
    未明示購買第2級毒品甲基安非他命，苟無違背經驗法則及
    論理法則，仍得據以認定毒品甲基安非他命交易行為之存在
    。
  10.依證人吳易融證述之內容，已敘明其於如附表編號2、9所示
    之時間、地點向被告購買甲基安非他命及依證人吳易融、蔡
    承佑之證述內容，亦敘明吳易融與蔡承祐合資於如附表編號
    5所示之時間、地點向被告購買甲基安非他命，核與被告供
    述之內容相符。且本件並無證據顯示證人吳易融、蔡承佑之
    證述，係為邀得減刑之輕典而為證述，是以證人吳易融、蔡
    承佑之證述自可確信為真實，足以作為本件認定被告販賣毒
    品甲基安非他命之證據，是證人吳易融證述有於如附表1編
    號2、9所示之時間、地點，向被告購買如附表1編號2、9 所
    示甲基安非他命之證詞，及證人吳易融、蔡承佑證述有於如
    附表1編號5所示之時間、地點，向被告購買如附表1編號5所
    示甲基安非他命之證詞，應堪採信，堪予認定被告於如附表
    編號2、9所示之時間、地點有販賣甲基安非他命予證人吳易
    融及於如附表編號5所示之時間、地點有販賣甲基安非他命
    予與證人蔡承佑合資之證人吳易融。
  (三)關於附表1編號6、7所示，被告販賣甲基安非他命予證人蔡
    承佑部分：
  1.此部分之事實，業據被告於警詢、偵訊、原審及本院均坦白
    承認（見警卷第5頁反面至第6頁、偵查卷第102至103頁、原
    審卷第274至275頁、本院卷第87頁反面至88頁），核與證人
    蔡承佑於警詢、偵訊及原審所為下述證述相符。
  2.證人蔡承佑於警詢證稱：（問：行動電話0000-000000門號
    是何人申登？是否為你在使用？）是以自己的名義申請，也
    是我在使用。（問：你自觀察勒戒後何時開始施用毒品安非
    他命？最後一次施用時間、地點？）我於99年1月份再開始
    施用毒品安非他命。最後一次施用毒品安非他命是100年4
    月初晚上7、8時許，在住處房間內施用。（問：上記100年2
    月15日9時57分13秒、11時33分16秒譯文通話是你與何人之
    對話？通話內容意思為何？）第1通是吳易融撥打的，第2通
    是我撥打給販毒之男子，通話內容是我要過去向該名男子購
    買毒品安非他命。（問：該次你向倪毅嘉購買毒品詳細交易
    種類、數量、金錢、時間、地點為何？）我於100 年2月15
    日上午11時40分許，在彰化縣金馬路大英帝國大樓旁的7-11
    超商旁巷子，該名販毒男子叫2名不知名的男子，共乘一部
    機車（車牌不知道）前來與我交易，我以1000元向他購買毒
    品安非他命1小包，約0.1或0.2公克，是一手交錢一手交貨
    。（問：承上譯文內容中「易融」為何人？）就是吳易融。
    （問：上記100年2月15日13時22分37秒、14時15分31秒、14
    時43分42秒譯文通話係你與何人之對話？通話內容意思為何
    ？）這是我與販毒男子之對話，通話內容是我要向他購買安
    非他命的意思。（問：該次你向倪毅嘉購買毒品詳細交易種
    類、數量、金錢、時間、地點為何？）100年2月15日下午3
    時許，地點在彰化縣鹿港鎮○○路366巷口，當天他們有2人
    駕駛一輛白色TOYOTA自小客車過來《詳細車牌不清楚》，下
    來與我交易毒品的是一名不詳姓名男子，當天我以1000元向
    他購買安非他命1小包，約0.1或0.2公克，是一手交錢一手
    交貨。（問：你為何都會用市話00-0000000撥打給販毒者倪
    毅嘉？市話00-0000000係何人家所有？）00-0000000是吳易
    融他家的電話，因為我在他家所以才會用他家的電話撥打。
    （問：是否吳易融向倪毅嘉購買安非他命？）是。（問：你
    前後共向倪毅嘉購買多少次安非他命？詳交易種類、數量、
    金錢、時間、地點為何？）2次，就是上記那2次。（問：你
    如何向倪毅嘉購買毒品？有無暗記、暗號？）我都是撥打
    0000-000000給販毒男子，我們都是見面才說購買毒品種類
    、數量、金額等語（見偵查卷第22頁反面至25頁）。
  3.證人蔡承佑於偵訊具結證稱：（問：你是否曾向編號2之倪
    毅嘉買過安非他命？）有，我有向他買過2次。（問：《提
    示100年2月15日上午9時57分13秒、上午11時33分16秒你以
    00-000 0000、00-0000000與倪毅嘉0000000000門號通聯譯
    文》通話內容為何？）這通都是我打電話給倪毅嘉，我要向
    倪毅嘉買安非他命，後來我們約在大英帝國大樓，倪毅嘉的
    2個不知姓名朋友拿安非他命來給我，我向倪毅嘉買1000元
    安非他命，我有拿到1小包安非他命，並將1000元交給那2名
    男子。（問：《提示100年2月15下午1時22分37秒、下午2時
    15分31秒、下午2時43分42秒你以00-0000000、00-0000000
    與倪毅嘉0000000000門號通聯譯文》通話內容為何？）我和
    倪毅嘉約在吳易融住處外面復興路366巷巷口，是倪毅嘉的
    朋友下車拿1小包安非他命給我，我拿現金1000元給對方，
    是我獨資買安非他命，不是和吳易融合資。（問：這次交易
    是否有見到倪毅嘉？）倪毅嘉可能是開車那名男子，但是他
    沒有下車……。（問：你如何知道倪毅嘉有安非他命可以賣
    你？）我透過吳易融知道的等語（見偵查卷第52至53頁）。
  4.證人蔡承佑於原審審理時具結證稱：（問：00-0000000家用
    電話，是誰的電話？）吳易融家的電話。（問：行動電話00
    00-000000是誰電話？）我的電話。（問：行動電話0000-00
    0000是誰的電話？）是被告的電話。（問：這2通電話是否
    你打的？《審判長提示警卷第28頁，監察譯文100年2月15日
    上午9時57分、100年2月15日上午11時33分》）第1通是吳易
    融打的，第2通是我打的，因為我與被告不熟，吳易融跟被
    告比較熟，所以我請吳易融先打電話給被告表示我要向被告
    購買甲基安非他命。（問：打這2通電話作何事？）向被告
    購買甲基安非他命。（問：100年2月15日大英帝國該次大約
    下午1時22分左右買到甲基安非他命，但警卷第82頁中午12
    時4分的通聯譯文，是否是被告與你的通話內容？《提示並
    告以要旨》）是的，通話內容是被告問我被告的朋友有無來
    找我。（問：是否是在12時4分之前，被告的朋友已經找到
    你，並且將購買甲基安非他命的錢交給被告的朋友，並拿到
    甲基安非他命？）是的。（問：在電話中說走約10至20分鐘
    ，是否是在11時54分左右，進行毒品交易？）是的。（問：
    你在偵訊中有無說過這些答話內容？《審判長提示偵查卷第
    53頁蔡承佑偵查筆錄》）有，所述實在，100年2月15日大約
    是在下午1時22分左右時間是我猜測的，我不是與庭上的被
    告見面，是被告的兩名男性友人，真實姓名不清楚……，騎
    摩托車互載過來，車號不記得。我就把錢拿給騎車的不知名
    友人1000元，該名友人拿1小包甲基安非他命給我，大約0.1
    公克。（問：100年2月15日下午1時22分此通電話是何人的
    通話內容？《提示並告以要旨》）是我與被告的通話內容，
    通話內容是指我叫被告過來鹿港即吳易融住處來找我。（問
    ：這次100年2月15日下午1時22分時許，向被告買到的甲基
    安非他命是你單獨向被告買或是吳易融跟你一起購買？）是
    我單獨自己買的，只是是我請吳易融幫我打電話給被告。（
    問：這之前你是否有看過之前所述的兩名未成年人？）沒看
    過。（問：你沒有看過兩名未成年人，也沒有通過電話，你
    如何認得該兩名未成年人？）該2人騎車過來問我是否是我
    打電話給被告，我說是，我就把錢交給該2人，該2人就把甲
    基安非他命交給我。（問：這3通電話，是否你打的？《審
    判長提示警卷第82頁及其反面，監察譯文100年2月15日下午
    1時22分、下午2時15 分、下午2時43分》）是的。（問：你
    打這3通做何用途？）是我打給被告，我在100年2月15日當
    天向被告購買2 次甲基安非他命，因為我當時在吳易融家中
    ，所以我用吳易融家中的電話打給被告，至於使用公用電話
    部分，是在彰化市○○路大英帝國該次交易及下午另外一次
    交易時，我從吳易融家中出來後，有在外面與被告再聯絡，
    所以用公用電話跟被告聯絡，下午這一次，是約在吳易融家
    的巷子口外，等被告來吳易融家的巷子口，等被告開白色的
    休旅車，車號不清楚，被告與另外不知名的……男性友人，
    一起前來，該男性友人是坐在副駕駛座，我之前在吳易融家
    中就有看過被告，所以這次我看到被告我知道被告本人，我
    就上前去找被告，一開始我先拿500元給被告，被告給我1包
    甲基安非他命約0.1公克，我又拿500元給被告，被告再拿1
    包甲基安非他命1包約0.1公克給我，我是拿1000元買2包甲
    基安非他命。被告都是坐在車上沒有下車，另外一名男性友
    人是拿甲基安非他命2包給我，我先拿500元給被告，被告先
    去繞一圈回來後，被告的友人下車拿1包甲基安非他命給我
    ，之後我又拿500元給被告，被告又遶了一圈回來，被告的
    友人再下車拿1包甲基安非他命給我，被告繞1圈的時間大約
    是2分鐘，我不知道為何被告要開車遶一圈等語（見原審卷
    第265反面至268頁）。
  5.證人吳易融於警詢證稱：（問：上記100年2月15日9時57分
    13秒、11時13分16秒、13時22分37秒、14時15分31秒、14時
    43分42秒譯文通話是否你與倪毅嘉之對話？通話內容意思為
    何？）上通通話是我跟蔡承佑，跟倪毅嘉之對話。意思是蔡
    承佑要跟倪毅嘉購買毒品安非他命，並由我撥打電話聯絡。
    （問：承上譯文，你介紹何人向倪毅嘉購買毒品？）是我幫
    蔡承佑打電話聯絡倪毅嘉購買毒品，錢是由蔡承佑出的，我
    與蔡承佑一起施用毒品。（問：購買毒品之種類、數量、金
    額、時間、地點為何？）這次蔡承佑向倪毅嘉購買毒品安非
    他命1小包，金額1000元，地點是在我家外面的巷子等語（
    見偵查卷第37頁）。
  6.吳易融於偵訊具結證稱：（問：《提示100年2月15日上午9
    時57分13秒、上午11時33分16 秒、中午12時4分47秒、下午
    1時22分37秒、下午2時15分31秒、下午2時43分42秒你以00-
    0000000、某男以00-00000000、00-000000與倪毅嘉0000000
    000門號通聯譯文》通話內容為何？）這幾通電話是蔡承佑
    先去我家以我家的電話00-0000000打電話給倪毅嘉，00-000
    0000是公共電話，這通是蔡承佑向倪毅嘉購買安非他命，我
    沒有買，蔡承佑去何處與倪毅嘉交易毒品，我不清楚，因為
    我沒有跟去。（問：為何你與警詢筆錄說交易地點在你家外
    面巷子？）當天蔡承佑後來去我家，問我倪毅嘉的電話號碼
    ，蔡承佑打電話叫倪毅嘉過來他們在我家外面巷子交易，因
    為我沒有跟去，所以我不清楚交易情形，蔡承佑拿出安非他
    命來後，我和他一起施用，交易金額1000元是蔡承佑出的等
    語（見偵查卷第50頁）。
  7.證人吳易融於原審具結證稱：（問：蔡承佑是否於100年2月
    15日上午11時33分之後，在彰化市○○路大英帝國大樓旁統
    一超商旁巷子內，向被告買到甲基安非他命？）蔡承佑問我
    被告的電話，但是有沒有去我不知道。（問：你告訴檢察官
    說，蔡承佑拿甲基安非他命回來後，你和蔡承祐一起施用，
    是否實在？《審判長提示警卷第50頁偵查筆錄》）有。（問
    ：當時是否蔡承佑向被告買到甲基安非他命後和你一起施用
    ？）有。該次是蔡承佑是去跟被告購買甲基安非他命。偵訊
    筆錄所述都實在。但是時間過太久，我現在不太記得等語（
    見原審卷第262反面至263頁）。
  8.被告於原審陳稱：100年2月15日早上去「大英帝國」我只有
    叫林哲豪去，我不知道他有無滿20歲。但已經年滿18歲，至
    於另外一名是誰我不清楚，我是把甲基安非他命放在夾鏈袋
    再放在煙盒裡面，裡面還有煙，我就把煙盒交給林哲豪，我
    跟林哲豪表示便利商店有人在等，請林哲豪把煙盒交給該人
    ，該人會將錢拿回來給我，林哲豪當天就把錢交回來給我，
    應該是在當天下午，是給我1000元，100年2月15日下午是開
    車載我朋友綽號「阿豪」，不是林哲豪，該人年紀約20歲，
    是綽號「阿豪」下車把毒品交給蔡承佑，車子是我家人的車
    子，與我在準備程序所述相同等語（見原審卷第268頁反面
    ），核與證人蔡承佑證述上開2次交易之情節相符，自堪信
    為真實。又依被告陳述及證人蔡承佑之證述，足認於100年2
    月15日上午11時54分左右，係由林哲豪與真實姓名及年籍均
    不詳之男子至交易現場，證人蔡承佑將1000元交予林哲豪，
    林哲豪即將1小包甲基安非他命交予蔡承佑等情以觀，足認
    被告與林哲豪就附表1編號6所示販賣毒品予證人蔡承佑部分
    有犯意聯絡及行為分擔，顯係共同正犯。又100年2月15日下
    午3時是由被告載綽號「阿豪」之男子至交易現場，證人蔡
    承佑將1000元交予被告，並由綽號「阿豪」之男子將2包甲
    基安非他命交給蔡承佑等情，足認被告與綽號「阿豪」之男
    子就附表1編號7所示販賣毒品予證人蔡承佑部分有犯意聯絡
    及行為分擔，顯係共同正犯。
  9.就附表1編號6所示部分，證人蔡承佑雖於原審審理中具結證
    述，經其目測認為就附表1編號6所示共犯即案外人林哲豪、
    該真實姓名及年籍均不詳之男子，均為年約16、17歲之少年
    （見原審卷第266頁反面、第267頁反面）云云，然經證人蔡
    承佑於原審審理中當庭以目測方式，確認被告、警卷卷附被
    指認人照片（見警卷第57頁）中之被指認人之年齡各為何，
    惟證人蔡承佑目測結果與上揭人等實際年齡均有所誤差，此
    有原審100年8月2日審判筆錄1份（見原審卷第267頁反面至
    第268頁）在卷可參，足見證人蔡承佑目測案外人林哲豪年
    齡與案外人林哲豪實際年齡間，顯有誤差，是證人蔡承佑此
    部分證述內容，尚難採為不利於被告事實之認定。
  10.且證人蔡承佑部分，經警方採集其尿液送驗結果，亦呈現甲
    基安非他命陽性反應等情，此有詮昕科技股份有限公司10 0
    年4月18日報告編號00000000號濫用藥物尿液檢驗報告及委
    託檢驗尿液代號與真實姓名對照認證單各1份（見原審卷第
    108至109頁）附卷可參，足徵證人蔡承佑確有施用第2級毒
    品甲基安非他命而有購買甲基安非他命之需求；又被告持以
    使用行動電話門號0982—652936號行動電話，經警方依臺灣
    彰化地方法院核發通訊監察書對被告施以通訊監察，亦發現
    如附表1編號6、7「證據欄」所示之證人確有各以其等所使
    用如附表1編號6、7「交易毒品種類、地點、方式欄」所示
    之行動電話或室內電話、公共電話撥打予被告，並與被告聯
    繫等情，此有如附表1編6、7「證據欄」所示之通訊監察譯
    文附卷可參；雖觀諸上揭證人與被告通話內容僅有與被告約
    定地點，而未均明確提及交易毒品之名稱、金額及數量等情
    ，然審酌國內對於販賣甲基安非他命者科以高度刑責，衡情
    一般販毒者或供毒者為避免遭警方監聽查緝，而於通訊中少
    有逕以「毒品」、「甲基安非他命」等名稱或相近用語稱之
    ，而幾乎均以暗語或彼此有默契之含混語意而為溝通，是警
    方合法執行通訊監察所得內容中，雖雙方未明示購買第2級
    毒品甲基安非他命，苟無違背經驗法則及論理法則，仍得據
    以認定毒品甲基安非他命交易行為之存在。
  11.依證人蔡承佑證述之內容，已敘明其於如附表編號6、7所示
    之時間、地點向被告、林哲豪及真實姓名及年籍均不詳之成
    年男子購買1000元之甲基安非他命及於如附表編號7所示之
    時間、地點向被告及真實姓名及年籍均不詳之綽號「阿豪」
    之成年男子購買1000元之甲基安非他命，核與被告供述之內
    容相符。且本件並無證據顯示證人蔡承佑之證述，係為邀得
    減刑之輕典而為證述，是以證人蔡承佑之證述自可確信為真
    實，足以作為本件認定被告販賣毒品甲基安非他命之證據，
    是證人蔡承佑證述有向被告購買甲基安非他命1000元之證詞
    ，應堪採信，堪予認定被告於如附表編號6、7所示之時間、
    地點有販賣甲基安非他命予證人蔡承佑。
  (四)關於附表2所示，被告轉讓甲基安非他命予證人葉鋐宥部分
    ：
  1.此部分之事實，業據被告於警詢、偵訊、原審及本院均坦白
    承認（見警卷第5頁反面至第6頁、偵查卷第102至103頁、原
    審卷第274至275頁、本院卷第89頁），核與證人葉鋐宥於警
    詢、偵訊時之下述證述相符。
  2.證人葉鋐宥於警詢中證稱：（問：你自何時開始施用毒品安
    非他命？最後一次施用時間、地點？）我於98年7月間，在
    我朋友臺中市（詳細地點忘了）施用，100年3月22日凌晨5
    時許在我朋友林煜寬（72年次）的租屋處（彰化市台化公司
    附近）內施用。（問：你施用毒品安非他命來源為何？）是
    倪毅嘉綽號天懋的男子。我的安非他命都是來自倪毅嘉。（
    問：倪毅嘉給你施用安非他命有償或無償？）無償提供我施
    用。（問：倪毅嘉於何時、地無償提供安非他命給你施用？
    ）倪毅嘉於100年3月22日凌晨5時許在我朋友林煜寬的租屋
    處內無償提供安非他命讓我施用。（問：倪毅嘉為何要無償
    提供毒品安非他命供你施用？）因為我告訴他我沒錢等語（
    見偵查卷第133頁）。
  3.證人葉鋐宥於偵訊中具結證稱：（問：有無施用毒品？）安
    非他命。（問：你最後一次施用毒品？）昨天凌晨5時許我
    在朋友林煜寬位於台化公司附近租屋處將安非他命放入玻璃
    球管內點火燒烤施用。（問：你所施用安非他命來源？）我
    和林煜寬及阿懋在聊天，後來阿懋睡著了，從他外套口袋掉
    出一個玻璃球，玻璃球內有安非他命，我就跟阿懋說我要施
    用，他說好，我就自行拿來施用。（問：玻璃球是何人所有
    ？）阿懋的等語（見偵查卷第141頁反面）。
  4.依證人葉鋐宥證述之內容，已敘明被告於如附表2所示之時
    間、地點轉讓吸食器內之少量甲基安非他命予其施用，核與
    被告供述之內容相符。且本件並無證據顯示證人葉鋐宥之證
    述，係為邀得減刑之輕典而為證述，是以證人葉鋐宥之證述
    自可確信為真實，足以作為本件認定被告轉讓甲基安非他命
    之證據，是證人葉鋐宥證述被告有轉讓甲基安非他命予其施
    用之證詞，應堪採信，堪予認定被告於如附表2所示之時間
    、地點有轉讓甲基安非他命予證人葉鋐宥。
  (五)關於附表3所示，被告販賣愷他命予證人蔡修元部分：
  1.此部分之事實，業據被告於警詢、偵訊、原審及本院均坦白
    承認（見警卷第5頁反面至第6頁、偵查卷第102至103頁、原
    審卷第274至275頁、本院卷第89頁反面），核與證人蔡修元
    於警詢、偵訊及原審時所證述之下述情節相符。
  2.證人蔡修元於警詢中證稱：100年2月1日21時33分37秒電話
    是我一位號綽號「黑狗」的朋友要向他購買安非他命，我打
    電話給他，然後他告訴我昨天晚上我向他說「要緊一下」就
    是要向他買愷他命，該次在他家門口進行交易，我以2000元
    代價向他購買等語（見偵查卷第60頁）。
  3.證人蔡修元於偵訊中具結證稱：在100年2月1日通聯前一天
    ，我有向倪天懋購買愷他命，上述譯文第1通我說「要緊一
    下」是指我要向倪天懋買愷他命，所以我在倪天懋住處門口
    向他買2000元愷他命，是倪天懋拿1包愷他命給我，我拿現
    金1000元給倪天懋，另外1000元賒帳等語（見偵查卷第78
    頁）。
  4.證人蔡修元於原審具結證稱：（問：100年1月31日時，你是
    否有向被告買到2000元的愷他命？《審判長提示100年2月2
    日為除夕》）因為時間太久，我現在沒有印象了。（問：你
    在警詢中說，有向被告買過一次愷他命，請問時間為何？《
    提示警卷第55頁背面警詢筆錄並告以要旨》）我確定是過年
    前，因為被告過年期間有要出去玩，我是在他們出去玩之前
    買的。（問：你是在什麼地點買到愷他命？）被告住所的房
    間內。就是我剛才所說買2000元交付1000元欠1000元的那次
    等語（見原審卷第195頁）。
  5.依證人蔡修元證述之內容，已敘明被告於如附表3所示之時
    間、地點販賣愷他命予其施用，核與被告供述之內容相符。
    且本件並無證據顯示證人蔡修元之證述，係為邀得減刑之輕
    典而為證述，是以證人蔡修元之證述自可確信為真實，足以
    作為本件認定被告販賣愷他命之證據，是證人蔡修元證述被
    告有販賣愷他命予其施用之證詞，應堪採信，堪予認定被告
    於如附表3所示之時間、地點有販賣愷他命予證人蔡修元。
  (六)另按毒品危害防制條例第4條之販賣毒品罪，行為人祇須有
    營利之意圖而販入或賣出毒品者，其犯罪即屬成立，並不因
    行為人所獲得之利益係現金或其他實物而有不同（最高法院
    97年度臺上字第2422號判決要旨參照）；又按販賣毒品之所
    謂販賣行為，係行為人基於營利之目的，而販入或賣出毒品
    而言。販賣毒品者，其主觀上須有營利之意圖，且客觀上有
    販賣之行為，即足構成，至於實際上是否已經獲利，則非所
    問。即於有償讓與他人之初，係基於營利之意思，並著手實
    施，而因故無法高於購入之原價出售，最後不得不以原價或
    低於原價讓與他人時，仍屬販賣行為。必也始終無營利之意
    思，縱以原價或低於原價有償讓與他人，方難謂為販賣行為
    ，而僅得以轉讓罪論處（最高法院93年度臺上字第1651號判
    決要旨參照）。
  (七)本案雖未扣得被告販賣予如附表1編號1至9所示之人之甲基
    安非他命及附表3之人之愷他命，而未能精準計算出被告分
    別販入與販出甲基安非他命、愷他命之差價（即營利賺取之
    淨額）。然查，參諸我國查緝販賣毒品甲基安非他命、愷他
    命執法甚嚴，對於販賣甲基安非他命、愷他命者尤科以重度
    刑責。又販賣甲基安非他命、愷他命既係違法行為，當非可
    公然為之，亦無公定價格，且容易分裝並增減份量，而每次
    買賣之價量，可能隨時依雙方關係深淺、資力、需求量及對
    行情之認知、來源是否充裕、查緝是否嚴謹、購買者被查獲
    時供述購買對象之可能風險之評估等情形，而異其標準，非
    可一概而論；販賣之利得，除被告坦承犯行或價量俱臻明確
    外，委難察得實情，販賣之人從價差或量差中牟利之方式雖
    異，其意圖營利之販賣行為則同一。是以因甲基安非他命、
    愷他命量微價高，取得不易，販賣者率有暴利可圖，苟非意
    圖販賣營利，一般人焉有可能甘冒重度刑責而提供甲基安非
    他命、愷他命予他人。又被告與買受之對象即證人蔡修元、
    吳易融、蔡承佑等人間並無特別之親屬情誼，且被告於偵訊
    、原審審理中均陳稱因自己吸食甲基安非他命，缺錢購買毒
    品，而藉販賣甲基安非他命牟利（見偵查卷第104頁；原審
    卷第162頁反面、第276頁）等語，再證人蔡修元、吳易融、
    蔡承佑等人均證述其向被告購買甲基安非他命、愷他命時，
    有交付金錢而均屬有償之行為，且係在如附表1、附表3所示
    之地點進行交易，被告對於販賣甲基安非他命、愷他命之重
    刑應知之甚詳，如無相當利潤可圖，豈有甘冒遭受重刑之風
    險，而將甲基安非他命、愷他命無償轉讓他人之理？是倘被
    告非有厚利可圖，自無平白費時、費力特意於如附表1、3
    所示之地點交付甲基安非他命、愷他命與對方之理，被告販
    賣甲基安非他命、愷他命予證人蔡修元、吳易融、蔡承佑等
    人，其主觀上顯係基於營利之販賣意圖而為毒品之提供行為
    ，洵堪認定。
三、論罪科刑之理由：
  (一)按甲基安非他命屬毒品危害防制條例第2條第2項第2款所規
    定之第2級毒品，不得非法持有、販賣或轉讓。又按安非他
    命類藥品，業經行政院衛生署於69年12月8日以衛署藥字第
    301124號公告列入藥物藥商管理法（已於82年2月5日修改法
    規名稱為藥事法）第16條（即現行藥事法第22條）第1款之
    禁藥管理，禁止輸入、製造，並自70年6月1日起禁止販賣，
    於75年7月11日再以衛署藥字第597627號公告禁止使用在案
    ，並於79年10月9日以衛署藥字第904142號公告列入麻醉藥
    品管理，嗣於87年5月20日毒品危害防制條例修正公布後，
    雖將甲基安非他命列入第2級毒品，但前揭禁藥管理之公告
    並未廢止，是甲基安非他命仍屬藥事法所定之禁藥。又查甲
    基安非他命雖係毒品危害防制條例第2項第2款所規定之「第
    2級毒品」，但其亦屬於藥事法所稱之「禁藥」（即藥事法
    第22條第1款所稱之「經中央衛生主管機關明令公告禁止製
    造、調劑、輸入、輸出、販賣或陳列之毒害藥品」）。而明
    知為禁藥而轉讓者，藥事法第83條亦定有處罰明文。故行為
    人明知為禁藥即甲基安非他命而轉讓予他人者，除成立毒品
    危害防制條例第8條第2項之轉讓第2級毒品罪外，亦構成（
    修正前）藥事法第83條第1項之轉讓禁藥罪，此係屬同一犯
    罪行為而同時有二種法律可資處罰之「法條（規）競合」情
    形，應依「重法優於輕法」、「後法優於前法」等法理，擇
    一處斷（最高法院96年度臺上字第3582號判決要旨參照）。
    又藥事法第83條第1項係於93年4月21日修正公布，同月23日
    施行，為毒品危害防制條例之後法。且毒品之範圍尚包括影
    響精神物質與其製品，而藥事之管理，亦非僅止於藥品之管
    理，毒品未必係經公告之禁藥，禁藥亦未必為毒品，毒品危
    害防制條例與藥事法二者，並無必然之特別法與普通法關係
    。故除轉讓之甲基安非他命數量達轉讓持有毒品加重其刑之
    數量標準第2條所定之淨重10公克以上，應依毒品危害防制
    條例第8條第6項規定加重其刑，其加重後之法定刑較藥事法
    第83條第1項為重者外，因藥事法第83條第1項為後法，且為
    重法，應優先適用藥事法處斷。又被告轉讓禁藥甲基安非他
    命予證人葉鋐宥，其該次轉讓之甲基安非他命之淨重重量，
    本院查無積極證據足資證明被告該次轉讓甲基安非他命數量
    已達行政院98年11月20日院臺法字第0980 073647B號令頒轉
    讓毒品加重其刑之數量標準第2條第1項第2款關於第2級毒品
    在淨重10公克以上之規定，故被告該次轉讓第2級毒品甲基
    安非他命之犯行，依上揭說明，應論以藥事法第83條第1項
    之轉讓禁藥罪。
  (二)核被告就犯罪事實欄一(一)部分即如附表1部分所為，均係犯
    毒品危害防制條例第4條第2項之販賣第2級毒品罪；另就犯
    罪事實欄一(二)部分即如附表2部分所為，係犯藥事法第83條
    第1項之轉讓禁藥罪；另就犯罪事實欄一(三)部分即如附表3部
    分所為，係犯毒品危害防制條例第4條第3項之販賣第3級毒
    品罪。按「安非他命」係屬毒品危害防制條例第2條第2項第
    2款所列之第2級毒品，「甲基安非他命」則屬同條項款附表
    （即其附表2編號89）所載之相類製品，依行政院衛生署管
    制藥品管理局之相關函釋，二者雖多為硫酸鹽或鹽酸鹽，可
    溶於水，為白色、略帶苦味之結晶，但使用劑量及致死劑量
    ，仍屬有別，且目前國內發現者似都為甲基安非他命之鹽酸
    鹽，可見安非他命與甲基安非他命，係毒性有差別之第2級
    毒品（最高法院98年度臺上字第3200號判決要旨參照）。是
    起訴意旨原附表所載雖認被告係販賣安非他命，亦未明確指
    明被告販賣毒品之時間，然經公訴人當庭更正及補充起訴事
    實為被告於附表1「交易時間欄」所示之時間，販賣甲基安
    非他命，附此敘明。
  (三)次按刑法上所謂販賣行為，不以販入後復行賣出為必要，只
    要以營利為目的，而有販入或賣出二者其一之行為，即足構
    成，雖未及賣出，仍屬販賣既遂，其後復分次賣出，與先前
    之販入行為，均為販賣犯行（最高法院88年度臺上字第2828
    號判決要旨參照）；復按刑事上販賣罪之完成，與民事上買
    賣契約之成立，二者之概念尚有不同，刑事上之販賣行為，
    則須以營利為目的，將標的物販入或賣出，有一於此，其犯
    罪行為始為完成，苟行為人尚未將標的物販入或賣出，即難
    謂其販賣行為已屬完成（最高法院88年度臺上字第3760號判
    決要旨參照）；再按販賣毒品之所謂販賣行為，係行為人基
    於營利之目的，而販入或賣出毒品而言。販賣毒品者，其主
    觀上須有營利之意圖，且客觀上有販賣之行為，即足構成，
    至於實際上是否已經獲利，則非所問。即於有償讓與他人之
    初，係基於營利之意思，並著手實施，而因故無法高於購入
    之原價出售，最後不得不以原價或低於原價讓與他人時，仍
    屬販賣行為。必也始終無營利之意思，縱以原價或低於原價
    有償讓與他人，方難謂為販賣行為，而僅得以轉讓罪論處（
    最高法院93年度臺上字第1651號判決要旨參照）。被告分別
    為如附表1、附表2、附表3所示販賣、轉讓第2級毒品甲基安
    非他命或販賣第3級毒品愷他命犯行，各應屬販賣、轉讓第2
    級毒品甲基安非他命或販賣第3級毒品愷他命既遂。至被告
    分別為如附表1所示販賣第2級毒品甲基安非他命、如附表2
    所示轉讓禁藥甲基安非他命犯行，其各次持有甲基安非他命
    之目的既各在販賣、轉讓甲基安非他命，則其各次持有甲基
    安非他命之低度行為，應分別為販賣、轉讓甲基安非他命之
    高度行為所吸收，均不另論罪。另被告為如附表3所示販賣
    第3級毒品愷他命部分，因持有第3級毒品愷他命之數量需達
    純質淨重20公克以上，始為毒品危害防制條例第11條第5項
    處罰之行為，本案公訴人未舉證被告持有販賣第3級毒品愷
    他命純質淨重已達20公克以上，尚無積極證據足資證明被告
    為供販賣而持有愷他命已屬毒品危害防制條例第11條第5項
    之犯罪行為，自無販賣第3級毒品之高度行為吸收持有第3級
    毒品低度行為之情形。
  (四)復按共同正犯之成立，祇須具有犯意之聯絡，行為之分擔，
    既不問犯罪動機起於何人，亦不必每一階段犯行，均經參與
    （最高法院34年上字第862號判例要旨參照）；又按2人以上
    共同實行犯罪之行為者，皆為正犯，刑法第28條定有明文。
    而共同正犯之意思聯絡，不限於事前有所協議，其於行為當
    時，基於相互之認識，以共同犯罪之意思參與者，亦無礙於
    共同正犯之成立。且其表示之方法，亦不以明示通謀為必要
    ，即相互間有默示之合致，亦無不可（最高法院73年臺上字
    第18 86號、同院73年臺上字第2364號判例要旨參照）。從
    而，凡以自己犯罪之意思而參與犯罪，無論其所參與者是否
    係犯罪構成要件之行為，皆為正犯，其以幫助他人犯罪之意
    思而參與犯罪，其所參與者，苟係犯罪構成要件之行為，亦
    為正犯，必以幫助他人犯罪之意思而參與犯罪，其所參與者
    又為犯罪構成要件以外之行為，始為從犯。故共同實施犯罪
    行為之人，在合同意思範圍以內，各自分擔犯罪行為之一部
    ，相互利用他人之行為，以達其犯罪之目的者，即應對於全
    部所發生之結果，共同負責。又刑法上所謂販賣行為，係指
    以營利為目的，有償轉讓，將商品購入或賣出，有一於此，
    犯罪即為完成，故交付商品與收取價金，均屬販賣犯罪之構
    成要件行為，縱以幫助他人營利犯罪之意思，而有參與交付
    買賣標的物、收取貨款之販賣要件行為，自應論以共同正犯
    而非從犯（最高法院84年度臺上字第5647號判決要旨參照）
    。是被告與案外人林哲豪、真實姓名及年籍均不詳之成年男
    子間，就如附表1編號6所示部分；另被告與案外人真實姓名
    及年籍均不詳之綽號「阿豪」成年男子間，就如附表1編號7
    所示部分；又被告與案外人林哲豪間，就如附表1編號8所示
    部分，互有犯意聯絡及行為分擔，均為共同正犯。至起訴意
    旨認為附表1編號6、7、8所示部分均係被告獨自所為，尚有
    誤解。被告所為附表1編號5所示部分，係以一行為同時販賣
    甲基安非他命予證人吳易融、蔡承佑2人，而觸犯販賣第2級
    毒品甲基安非他命罪2罪為同種想像競合犯，應依刑法第55
    條規定，從一情節較重者處斷。
  (五)再按刑法於94年2月2日修正公布，於95年7月1日施行時，已
    刪除第56條連續犯之規定，將在刑法上本應各自獨立評價之
    數罪，回歸本來就應賦予複數法律效果之原貌。故在刑法修
    正施行後，有多次觸犯犯罪構成要件相同之犯行，原則上均
    應一罪一罰。至於所謂接續犯，雖在刑法之評價上僅認為成
    立一罪，然必須數行為於同時同地或密切接近之時地實施，
    侵害同一之法益，各行為之獨立性極為薄弱，依一般社會健
    全觀念，在時間差距上，難以強行分開，在刑法評價上，以
    視為數個舉動之接續施行，合為包括之一行為予以評價，較
    為合理，始能論以接續犯，而為包括之一罪。又刑法上所謂
    集合犯是指立法者所制定之犯罪構成要件中，本就預定有數
    個同種類之行為將反覆實行之犯罪而言，是將各自實現犯罪
    構成要件之多數行為，解釋為集合犯，而論以一罪。是以對
    於接續犯或集合犯，必須從嚴解釋，以符合立法者之意向。
    如行為人先後數行為，在客觀上係逐次實施，侵害數個同性
    質之法益，其每一前行為與次行為，依一般社會健全觀念，
    在時間差距上，可以分開，在刑法評價上，各具獨立性，每
    次行為皆可獨立成罪，自應按照其行為之次數，一罪一罰（
    參照最高法院96年度台上字第3531號、97年度台上字第345
    號判決意旨）。本案依本院認定之事實，被告分別於事實欄
    一、二、三所示之時間販賣甲基安非他命、轉讓禁藥、販賣
    愷他命之犯行，販賣甲基安非他命、愷他命及轉讓禁藥之時
    間、地點並非一致，每次行為在時間差距上可以分開，且販
    賣、轉讓對象又非同一，足認其主觀上難認出於一次決意，
    在刑法評價上亦各具獨立性，每次行為皆可獨立成罪，依社
    會通念，修法後應認為數罪之評價，始符合刑罰公平原則。
    檢察官起訴書亦認被告多次販賣甲基安非他命及販賣愷他命
    、轉讓禁藥之犯行，應予分論併罰，是被告就事實欄一至三
    所示各次販賣第二級毒品甲基安非他命、第三級毒品愷他命
    及轉讓禁藥甲基安非他命之犯行，均犯意各別，行為互異，
    應予分論併罰。
  (六)又按毒品危害防制條例第17條第2項關於「犯第4條至第8條
    之罪於偵查及審判中均自白者，減輕其刑。」之規定，旨在
    獎勵犯罪人之悛悔，同時使偵查或審判機關易於發現真實，
    以利毒品查緝，俾收防制毒品危害之效；故不論該被告之自
    白，係出於自動或被動、簡單或詳細、一次或多次，並其自
    白後有無翻異，苟其於偵查及審判中均有自白，即應依法減
    輕其刑。又刑法上所稱之自白，係指行為人對其被訴之犯罪
    事實為任意性之供認而言（參照最高法院98年度台上字第69
    28號判決意旨）。另修正後毒品危害防制條例第17條第2項
    規定：「犯第四條至第八條之罪於偵查及審判中均自白者，
    減輕其刑。」係指偵查及審判中均有自白犯罪而言，故僅須
    被告於偵、審中均曾經自白，即得認有該條項之適用，不以
    始終承認為必要。所稱偵查中之自白，包含向有偵查犯罪職
    權之司法警察（官）自白，以及偵查中檢察官向法院聲請羈
    押，於法官訊問時所為之自白。又自白乃對自己之犯罪事實
    全部或主要部分為肯定供述之謂，且非以其係有罪之肯定為
    必要，縱時日、處所、行為態樣等非構成犯罪事實之要素略
    有不符，或另有阻卻違法、阻卻責任事由存在之主張，亦不
    影響其為自白（參照最高法院99年度台上字第4962號判決意
    旨）。是被告就如附表1所示之販賣第2級毒品甲基安非他命
    、如附表3所示之販賣第3級毒品愷他命之犯罪事實，業據被
    告於警詢、偵訊、原審及本院審理時皆自白犯罪，已如前述
    ，均應依毒品危害防制條例第17條第2項之規定各減輕其刑
    。至（修正後）毒品危害防制條例第17條第2項增列「犯第4
    條至第8條之罪於偵查及審判中均自白者，減輕其刑」之規
    定，對於在偵查及審判中均自白犯毒品條例第4條至第8條之
    罪者，明定應減輕其刑。但不同刑罰法律間具有法條競合關
    係者，法院應本於法律整體適用不得割裂原則而為比較適用
    。本案被告就如附表2所示轉讓甲基安非他命之犯行，具藥
    事法第83條第1項與毒品危害防制條例第8條第2項規定間之
    法條競合關係，而應適用法定刑較重之藥事法第83條第1項
    之規定論處，已如前述，被告雖分別於偵查及審判中均自白
    犯罪，然藥事法並無轉讓禁藥者，於偵查及審判中自白應減
    輕其刑之特別規定，自無從割裂適用（修正後）毒品危害防
    制條例第17條第2項規定減輕其刑之餘地，附此敘明（最高
    法院99年度臺上字第1367、2476號判決要旨參照）。
  (七)另按量刑固屬法院自由裁量之職權，然仍應受比例、罪刑相
    當原則等法則之拘束，並非可恣意為之，致礙及公平正義之
    維護，必須兼顧一般預防之普遍適應性與具體個案特別預防
    之妥當性，始稱相當。而刑法第59條之酌量減輕其刑，必於
    犯罪之情狀，在客觀上足以引起一般同情，認為即予宣告法
    定最低度刑期，猶嫌過重者，始有其適用。被告就如附表1
    所示販賣甲基安非他命及附表3所示販賣愷他命之數量雖非
    甚鉅，惟被告所犯販賣第二級毒品罪，其法定刑為無期徒刑
    或7年以上有期徒刑，販賣第三級毒品罪，其法定刑為5年以
    上有期徒刑，尚難謂其有情輕法重情形，故本院認被告所犯
    如附表1所示分別販賣甲基安非他命之犯行及附表3所示販賣
    愷他命之犯行，並無適用刑法第59條規定之餘地，併此敘明
    。
  (八)再按毒品危害防制條例第17條第1項規定，犯同條例第4條至
    第8條、第10條或第11條之罪，供出毒品來源，因而查獲其
    他正犯或共犯者，減輕或免除其刑。其立法目的，在利用減
    刑之寬典，鼓勵運輸、販賣、吸用或持有毒品之行為人，供
    出毒品之來源，藉以擴大防制毒品之成效，使煙毒易於斷絕
    。故凡觸犯該條所列舉之罪者，據實指陳其毒品所直接由來
    之人或地，並因而破案查獲者，即符合該條得減輕其刑之規
    定，至其所供毒品由來之人，與之是否具有共犯關係，並非
    所問（最高法院89年度臺上字第39 70號判決要旨參照）。
    經查，被告於本院審理中陳稱，其毒品甲基安非他命來源為
    另案被告許志顯、施品丞云云，然經原審向警方及偵查檢察
    官確認後，並非因被告陳述其毒品來源而查獲另案被告許志
    顯、施品丞，此有彰化縣警察局100年7月28日彰警刑字第10
    00054876號函及臺灣彰化地方法院檢察署100年7月21日彰檢
    文藏100偵3524字第31536號函各1份（見原審卷宗第237至23
    8頁）附卷可參，依前揭說明，自無適用毒品危害防制條例
    第17條第1項規定減輕其刑。
四、原審認被告犯行事證明確，適用刑事訴訟法第299條第1項前
    段，毒品危害防制條例第4條第2、3項、第17條第2項、第19
    條第1項，藥事法第83條第1項，刑法第11條（原判決誤載為
    刑法第11條前段應予更正）、第28條、第55條，並審酌被告
    無視於國家對於杜絕毒品犯罪之禁令，明知毒品對於身體健
    康之戕害，竟為貪圖不法利益，販賣或轉讓予他人施用，危
    害社會治安及國民健康，並助長施用甲基安非他命、愷他命
    歪風，因施用甲基安非他命、愷他命而散盡家財、連累家人
    ，或為購買甲基安非他命、愷他命鋌而走險者，更不可勝計
    ，本應予嚴懲，然其販賣甲基安非他命、愷他命獲得之不法
    利益尚非鉅大，販賣毒品對象合計僅有3人，轉讓禁藥數量
    甚微，其犯後於偵訊及原審審理中均坦承犯行，態度尚可等
    一切情狀，各量處如附表1、附表2、附表3「主文欄」所示
    之刑，並依刑法第51條第5款之規定，合併定其應執行刑為
    有期徒刑4年8月，並敘明公訴人雖就被告前揭犯行，具體求
    刑應執行有期徒刑7年，惟審酌上情，認檢察官之求刑尚嫌
    過重。又敘明公訴意旨雖以被告有多次販賣毒品犯行，顯有
    犯罪習慣，聲請原審在判處被告罪刑之同時，依刑法第90條
    之規定，諭知被告於刑之執行前，令入勞動場所強制工作等
    語，惟查：(一)保安處分係針對受處分人將來之危險性所為之
    處置，以達教化、治療之目的，為刑罰之補充制度。我國現
    行刑法採刑罰與保安處分雙軌制，係在維持行為責任之刑罰
    原則下，為協助行為人再社會化之功能，以及改善行為人潛
    在之危險性格，期能達成根治犯罪原因、預防犯罪之特別目
    的。是保安處分中之強制工作，旨在對嚴重職業性犯罪及欠
    缺正確工作觀念或無正常工作因而習慣犯罪者，強制其從事
    勞動，學習一技之長及正確之謀生觀念，使其日後重返社會
    ，能適應社會生活。刑法第90條第1項規定：「有犯罪之習
    慣或以犯罪為常業或因遊蕩或懶惰成習而犯罪者，得於刑之
    執行完畢或赦免後，令入勞動場所，強制工作。」，即係本
    於保安處分應受比例原則之規範，使保安處分之宣告，與行
    為人所為行為之嚴重性、行為人所表現之危險性及對於行為
    人未來行為之期待性相當之意旨而制定，而由法院視行為人
    之危險性格，決定應否令入勞動處所強制工作，以達預防之
    目的。所謂「有犯罪之習慣」係指對於犯罪以為日常之惰性
    行為，乃一種犯罪之習性，至所犯之罪名為何，是否同一，
    則非所問（最高法院94年度臺上字第6611號判決要旨參照）
    。(二)按有犯罪之習慣或因遊蕩或懶惰成習而犯罪者，於刑之
    執行前，令入勞動場所，強制工作，刑法第90條第1項固有
    明文。然刑法上之習慣犯，必須有具體之事實，足資證明行
    為人有犯罪之惡習及慣行，且有犯罪習慣者係指對於犯罪已
    為日常之惰性行為，習慣犯係視犯罪為一種習性。經查，被
    告之上揭犯罪行為雖值得非難，自不可取，惟衡酌被告無毒
    品相關犯罪，此有臺灣高等法院被告前案紀錄表1份附卷足
    參，已難基此認被告顯有犯販賣毒品罪之習慣，且因懶惰成
    性使然，況依本案犯罪之情節（包含販賣之次數、使用之手
    段及所得財物）、犯罪後之態度（已能坦承犯行），以及其
    等行為之嚴重性、所表現之危險性及對於未來行為之期待性
    ，依憲法比例原則之規範，認量處被告如原判決所示之刑，
    已足收懲儆之效，未達須以保安處分預防矯治之程度，尚無
    施以強制工作之必要。復敘明被告就如附表1所示販賣第2級
    毒品甲基安非他命所得、如附表3所示販賣第3級毒品愷他命
    所得，業經如附表1、附表3「相對人欄」所示之相對人分別
    交付與被告或交付予被告委託之人即案外人林哲豪，再由案
    外人林哲豪交予被告收受（即就附表1編號6所示部分），其
    中被告分別已向如附表1編號4、附表3「相對人欄」所示相
    對人各收取部分現金即1千元，其餘則尚未向如附表1編號4
    、附表3「相對人欄」所示之相對人收取，均已如前述，是
    如附表1編號4、附表3「交易價格欄」所示之已收取現金1千
    元部分，及如附表1編號1至編號3、編號5至編號9「交易價
    格欄」所示之財物，雖均未扣案，然屬被告因單獨犯罪所得
    之財物或共犯販賣所得之財物，各應依毒品危害防制條例第
    19條第1項之規定宣告沒收，或宣告連帶沒收（僅就附表1編
    號6、7、8所示部分），如全部或一部不能沒收時，應以其
    財產抵償之，或就共犯販賣所得部分（僅就附表1編號6、7
    、8所示部分），以其等財產連帶抵償之，各詳如附表1編號
    6、7、8「主文欄」所示。至如附表1編號4、附表3「交易價
    格欄」所示之未收取現金部分，依上揭說明，無從為沒收追
    繳之諭知。(二)至未扣案之諾基亞廠牌行動電話1支（內含行
    動電話門號0982—652936號晶片卡1張）係被告之母所有，
    並非被告所有之物；另被告於如附表2所示轉讓甲基安非他
    命時，用以盛裝甲基安非他命之吸食器，業經被告丟棄等情
    ，業據被告於原審審理時供述明確（見原審卷第272頁、第
    275頁反面），且亦查無積極證據證明上揭行動電話及晶片
    卡為被告所有，爰均不併予宣告沒收。(三)又被告雖駕駛車牌
    號碼7303—C5號自用小客車至附表1編號2、7、8、9所示交
    易地點，然上揭車輛非被告所有，而係被告向不知情之家人
    即其母陳秀娟借用等情，業據被告於原審審理中陳述明確（
    見原審卷第272頁），依上揭說明，爰不併予宣告沒收，經
    核原審認事用法均無不合，量刑亦屬允當，應予維持。至於
    原判決據上論斷欄漏列刑法第51條第9款，應予增列。
五、被告上訴不予採取之理由：
  (一)被告上訴意旨略謂：原判決附表1編號3部分，其各欄應記載
    之事項均少1行，顯未為明確之記載，揆諸刑事訴訟法第308
    條及最高法院19年上字第1342號、44年台上字第497號判例
    之意旨，原審判決實顯為違背法令。又被告所為9次販賣二
    級毒品之犯行，販賣價格僅1000元、2000元，合計僅10000
    元，1次販賣第三級毒品之犯行，販賣之價格僅為2000元，
    且次數不多，販賣之對象亦只有3人，與大量出售第二、三
    級毒品，以賺取巨額利潤者尚屬有別，以其犯罪情節論，惡
    性尚非重大不赦，再衡諸被告犯後於警詢、偵訊、原審準備
    程序、審理時均自白犯行，且其並無何犯罪前科，又係擬先
    入伍服役而方休學之大學生，縱依毒品危害防制條例第17條
    第2項減輕其刑後，即使均判處減刑後法定最低刑度有期徒
    刑3年6月、2年6月，仍嫌過重，且難謂符合罪刑相當性比例
    原則，更無從與大毒梟之惡性有所區別，客觀上實足以引起
    一般人之同情，其犯罪情節尚堪憫恕，自應依刑法第59條規
    定，再酌量減輕其刑，詎原審未詳析被告上情，未依刑法第
    59條之規定酌減其刑，實有判決不適用法則之違誤，請求撤
    銷原判決，從輕量刑。
  (二)經查，本件臺灣彰化地方法院所印製之數份判決中，有數份
    判決並無漏印第27頁附表1編號3第1行，惟有數份判決則有
    漏印1行之情形，惟原審針對部分判決書有此項缺漏之情形
    ，已再行重新製作無缺漏之判決正本，並再重行送達予被告
    、辯護人及檢察官，此有臺灣彰化地方法院100年11月16日
    彰院賢刑申100訴599字第1000040799號函及所附之送達證書
    3份在卷可稽，是以上訴理由所載此項缺漏已因重行送達判
    決而予以補正。
  (三)本件被告就如附表1所示販賣甲基安非他命及附表3所示販賣
    愷他命之數量雖非甚鉅，惟被告所犯販賣第二級毒品罪，其
    法定刑為無期徒刑或7年以上有期徒刑，販賣第三級毒品罪
    ，其法定刑為5年以上有期徒刑，尚難謂其有情輕法重情形
    ，故本院認被告所犯如附表1所示分別販賣甲基安非他命之
    犯行及附表3所示販賣愷他命之犯行，並無適用刑法第59 條
    規定之餘地，併此敘明。
  (四)被告上訴意旨認原審未適用刑法第59條，有判決不適用法則
    之違誤，致原判決量刑過重云云，實難採取，此外被告在本
    院並未提出其他有利之證據或辯稱，本件上訴為無理由，應
    予駁回。
據上論斷，應依刑事訴訟法第368條，判決如主文。
本案經檢察官張慧瓊到庭執行職務。
中    華    民    國   100    年    12    月    13    日
            刑事第四庭    審判長法  官  洪  耀  宗
                                法  官  卓  進  仕
                                法  官  石  馨  文
以上正本證明與原本無異。
如不服本判決應於收受送達後10日內向本院提出上訴書狀，其未
敘述上訴理由者，並得於提起上訴後10日內向本院補提理由書（
均須按他造當事人之人數附繕本）「切勿逕送上級法院」。
                                書記官  郭  蕙  瑜
中    華    民    國   100    年    12    月    13    日
附表1：日期：民國；金額：新臺幣
┌──┬───┬─────┬───┬──────────┬────┬────────┬────────┐
│編號│行為人│ 交易時間 │相對人│交易毒品種類、地點、│交易價格│      證據      │ 原判決諭知罪刑 │
│    │      │          │      │方式【備註】        │        │                │     主文欄     │
├──┼───┼─────┼───┼──────────┼────┼────────┼────────┤
│ 1  │倪毅嘉│100 年1 月│蔡修元│由蔡修元於100 年1 月│1 千元  │1.被告分別於警詢│倪毅嘉販賣第二級│
│    │      │31日晚上6 │（綽號│31日下午5 時55分、同│        │  、偵查中、原審│毒品，處有期徒刑│
│    │      │時許（原判│「菜鳥│日晚上6 時1 分，利用│        │  及本院審理中之│年捌月，未扣案│
│    │      │決誤載為7 │」）  │自己行動電話門號0981│        │  自白（參見彰化│之販賣第二級毒品│
│    │      │時許）    │      │—937413號，與倪毅嘉│        │  縣警察局彰警刑│所得新臺幣壹仟元│
│    │      │          │      │使用行動電話門號0982│        │  偵一字第100002│沒收之，如全部或│
│    │      │          │      │—652936號行動電話（│        │  2954號警卷第5 │一部不能沒收時，│
│    │      │          │      │倪毅嘉向不知情家人即│        │  頁反面；臺灣彰│以其財產抵償之。│
│    │      │          │      │其母借用）聯絡約定購│        │  化地方法院檢察│                │
│    │      │          │      │買甲基安非他命之時、│        │  署100年度偵字 │                │
│    │      │          │      │地及交易價格即購買價│        │  第3524號偵查卷│                │
│    │      │          │      │值1 千元之甲基安非他│        │  宗第102 頁至第│                │
│    │      │          │      │命1 包（重量約0.1 公│        │  103頁；原審卷 │                │
│    │      │          │      │克）後，雙方至約定地│        │  宗第274頁、本 │                │
│    │      │          │      │點即倪毅嘉位於彰化縣│        │  院卷宗第85頁反│                │
│    │      │          │      │彰化市○○街39之8 號│        │  面至86頁）。  │                │
│    │      │          │      │住處外，由蔡修元向倪│        │2.證人蔡修元分別│                │
│    │      │          │      │毅嘉購買價值1 千元之│        │  於警詢中陳述、│                │
│    │      │          │      │甲基安非他命1 包，並│        │  於原審審理中具│                │
│    │      │          │      │將購買上開甲基安非他│        │  結證述（參見彰│                │
│    │      │          │      │命之價金交付予倪毅嘉│        │  化縣警察局彰警│                │
│    │      │          │      │且收受倪毅嘉交付之第│        │  刑偵一字第1000│                │
│    │      │          │      │2 級毒品甲基安非他命│        │  022954號警卷第│                │
│    │      │          │      │，而完成交易。      │        │  49頁反面；原審│                │
│    │      │          │      │                    │        │  卷宗第191 頁）│                │
│    │      │          │      │【備註】：原起訴書【│        │  。            │                │
│    │      │          │      │附表1 】編號6 部分。│        │3.門號0982—6529│                │
│    │      │          │      │                    │        │  36號通訊監察譯│                │
│    │      │          │      │                    │        │  文及雙向通聯記│                │
│    │      │          │      │                    │        │  錄各1 份（參見│                │
│    │      │          │      │                    │        │  原審卷宗第123 │                │
│    │      │          │      │                    │        │  頁、第103 頁反│                │
│    │      │          │      │                    │        │  面）。        │                │
│    │      │          │      │                    │        │                │                │
├──┼───┼─────┼───┼──────────┼────┼────────┼────────┤
│ 2  │倪毅嘉│於100 年2 │吳易融│由吳易融於100 年2 月│1 千元  │1.被告分別於警詢│倪毅嘉販賣第二級│
│    │      │月1 日上午│      │1 日上午5 時59分，利│        │  、偵查中、原審│毒品，處有期徒刑│
│    │      │約8 、9 時│      │用家用電話門號04—77│        │  及本院審理中之│年捌月，未扣案│
│    │      │許        │      │53463 號電話，與倪毅│        │  自白（參見彰化│之販賣第二級毒品│
│    │      │          │      │嘉使用行動電話門號09│        │  縣警察局彰警刑│所得新臺幣壹仟元│
│    │      │          │      │82—652936號行動電話│        │  偵一字第100002│沒收之，如全部或│
│    │      │          │      │（倪毅嘉向不知情家人│        │  2954號警卷第6 │一部不能沒收時，│
│    │      │          │      │即其母借用）聯絡後，│        │  頁反面；臺灣彰│以其財產抵償之。│
│    │      │          │      │雙方約定購買甲基安非│        │  化地方法院檢察│                │
│    │      │          │      │他命之時、地及交易價│        │  署100年度偵字 │                │
│    │      │          │      │格後，倪毅嘉即駕駛不│        │  第3524號偵查卷│                │
│    │      │          │      │知情家人即其母所有之│        │  宗第101頁；原 │                │
│    │      │          │      │車牌號碼7303—C5號自│        │  審卷宗第272頁 │                │
│    │      │          │      │用小客車於左列時間至│        │  反面至第273頁 │                │
│    │      │          │      │約定地點即吳易融位於│        │  、本院卷宗第86│                │
│    │      │          │      │彰化縣鹿港鎮○○路36│        │  頁）。        │                │
│    │      │          │      │6 巷10號住處，由吳易│        │2.證人吳易融分別│                │
│    │      │          │      │融向倪毅嘉購買價值1 │        │  於警詢中陳稱、│                │
│    │      │          │      │千元之甲基安非他命1 │        │  偵訊及原審審理│                │
│    │      │          │      │包（重量約0.1 公克）│        │  中具結證述（參│                │
│    │      │          │      │，並將購買上開甲基安│        │  見彰化縣警察局│                │
│    │      │          │      │非他命之價金交付予倪│        │  彰警刑偵一字第│                │
│    │      │          │      │毅嘉且收受倪毅嘉所交│        │  0000000000號警│                │
│    │      │          │      │付之第2 級毒品甲基安│        │  卷第22頁反面；│                │
│    │      │          │      │非他命，而完成交易。│        │  臺灣彰化地方法│                │
│    │      │          │      │                    │        │  院檢察署100 年│                │
│    │      │          │      │【備註】：原起訴書【│        │  度偵字第3524號│                │
│    │      │          │      │附表1 】編號1 部分。│        │  偵查卷宗第49頁│                │
│    │      │          │      │                    │        │  ；原審卷宗第26│                │
│    │      │          │      │                    │        │  4頁）。       │                │
│    │      │          │      │                    │        │3.門號0982—6529│                │
│    │      │          │      │                    │        │  36號通訊監察譯│                │
│    │      │          │      │                    │        │  文及雙向通聯記│                │
│    │      │          │      │                    │        │  錄各1 份（參見│                │
│    │      │          │      │                    │        │  原審卷宗第127 │                │
│    │      │          │      │                    │        │  頁、第30頁反面│                │
│    │      │          │      │                    │        │  ）。          │                │
│    │      │          │      │                    │        │                │                │
├──┼───┼─────┼───┼──────────┼────┼────────┼────────┤
│ 3  │倪毅嘉│100 年2 月│蔡修元│由蔡修元於100 年2 月│1 千元  │1.被告分別於警詢│倪毅嘉販賣第二級│
│    │      │1日下午7、│      │1 日下午3 時21分、同│        │  、偵查中、原審│毒品，處有期徒刑│
│    │      │8時許（原 │      │日下午5 時48分，利用│        │  及本院審理中之│年捌月，未扣案│
│    │      │判決誤載為│      │自己行動電話門號0981│        │  自白（參見彰化│之販賣第二級毒品│
│    │      │6時許）   │      │—937413號，與倪毅嘉│        │  縣警察局彰警刑│所得新臺幣壹仟元│
│    │      │          │      │使用行動電話門號0982│        │  偵一字第100002│沒收之，如全部或│
│    │      │          │      │—652936號行動電話（│        │  2954號警卷第5 │一部不能沒收時，│
│    │      │          │      │倪毅嘉向不知情家人即│        │  頁反面；臺灣彰│以其財產抵償之。│
│    │      │          │      │其母借用）聯絡約定購│        │  化地方法院檢察│                │
│    │      │          │      │買甲基安非他命之時、│        │  署100年度偵字 │                │
│    │      │          │      │地及交易價格即購買價│        │  第3524號偵查卷│                │
│    │      │          │      │值1 千元之甲基安非他│        │  宗第103頁；原 │                │
│    │      │          │      │命1 包（重量約0.1 公│        │  審卷宗第274頁 │                │
│    │      │          │      │克）後，雙方至約定地│        │  反面、本院卷宗│                │
│    │      │          │      │點即倪毅嘉位於彰化縣│        │  第86頁反面）。│                │
│    │      │          │      │彰化市○○街39之8 號│        │2.證人蔡修元分別│                │
│    │      │          │      │住處外，由蔡修元向倪│        │  於警詢中陳述、│                │
│    │      │          │      │毅嘉購買價值1 千元之│        │  於偵訊中及原審│                │
│    │      │          │      │甲基安非他命1 包，並│        │  審理中具結證述│                │
│    │      │          │      │將購買上開甲基安非他│        │  （參見彰化縣警│                │
│    │      │          │      │命之價金交付予倪毅嘉│        │  察局彰警刑偵一│                │
│    │      │          │      │且收受倪毅嘉交付之第│        │  字第0000000000│                │
│    │      │          │      │2級 毒品甲基安非他命│        │  號警卷第50頁反│                │
│    │      │          │      │，而完成交易。      │        │  面；臺灣彰化地│                │
│    │      │          │      │                    │        │  方法院檢察署10│                │
│    │      │          │      │【備註】：原起訴書【│        │  0 年度偵字第35│                │
│    │      │          │      │附表1 】編號7 部分。│        │  24號偵查卷宗第│                │
│    │      │          │      │                    │        │  77頁；原審卷宗│                │
│    │      │          │      │                    │        │  第195頁）。   │                │
│    │      │          │      │                    │        │3.門號0982—6529│                │
│    │      │          │      │                    │        │  36號通訊監察譯│                │
│    │      │          │      │                    │        │  文及雙向通聯記│                │
│    │      │          │      │                    │        │  錄各1 份（參見│                │
│    │      │          │      │                    │        │  原審卷宗第129 │                │
│    │      │          │      │                    │        │  頁至第130 頁、│                │
│    │      │          │      │                    │        │  第31頁）。    │                │
│    │      │          │      │                    │        │                │                │
├──┼───┼─────┼───┼──────────┼────┼────────┼────────┤
│ 4  │倪毅嘉│100 年2 月│蔡修元│由蔡修元於100 年2 月│2 千元（│1.被告分別於警詢│倪毅嘉販賣第二級│
│    │      │1 日晚上11│      │1 日晚上9 時51分、同│已收受1 │  、偵查中及本院│毒品，處有期徒刑│
│    │      │時許      │      │日晚上10時29分、同日│千元，尚│  審理中之自白（│年拾月，未扣案│
│    │      │          │      │晚上10時45分【起訴書│積欠1 千│  參見彰化縣警察│之販賣第二級毒品│
│    │      │          │      │贅載同日晚上9 時33分│元）【起│  局彰警刑偵一字│所得新臺幣壹仟元│
│    │      │          │      │】，利用自己行動電話│訴書誤載│  第0000000000號│沒收之，如全部或│
│    │      │          │      │門號0981—937413號，│為1 千元│  警卷第6 頁；臺│一部不能沒收時，│
│    │      │          │      │與倪毅嘉使用行動電話│】      │  灣彰化地方法院│以其財產抵償之。│
│    │      │          │      │門號0982—652936號行│        │  檢察署100 年度│                │
│    │      │          │      │動電話（倪毅嘉向不知│        │  偵字第3524號偵│                │
│    │      │          │      │情家人即其母借用）聯│        │  查卷宗第103 頁│                │
│    │      │          │      │絡約定購買甲基安非他│        │  ；原審卷宗第27│                │
│    │      │          │      │命之時、地及交易價格│        │  4頁反面、本院 │                │
│    │      │          │      │即購買價值1 千元之甲│        │  卷宗第87頁）。│                │
│    │      │          │      │基安非他命1 包（重量│        │2.證人蔡修元分別│                │
│    │      │          │      │約0.1 公克）後，雙方│        │  於警詢中陳述、│                │
│    │      │          │      │至約定地點即倪毅嘉位│        │  於偵訊中及原審│                │
│    │      │          │      │於彰化縣彰化市○○街│        │  審理中具結證述│                │
│    │      │          │      │39之8 號住處外，由蔡│        │  （參見彰化縣警│                │
│    │      │          │      │修元向倪毅嘉購買價值│        │  察局彰警刑偵一│                │
│    │      │          │      │2 千元之甲基安非他命│        │  字第0000000000│                │
│    │      │          │      │1 包，並將購買價金1 │        │  號警卷第51頁；│                │
│    │      │          │      │千元交付予倪毅嘉，另│        │  臺灣彰化地方法│                │
│    │      │          │      │積欠1 千元，且收受倪│        │  院檢察署100 年│                │
│    │      │          │      │毅嘉交付之第2 級毒品│        │  度偵字第3524號│                │
│    │      │          │      │甲基安非他命，而完成│        │  偵查卷宗第77頁│                │
│    │      │          │      │交易。              │        │  至第78頁；原審│                │
│    │      │          │      │【備註】：原起訴書【│        │  卷宗第195 頁反│                │
│    │      │          │      │附表1 】編號8 部分。│        │  面至第196 頁）│                │
│    │      │          │      │                    │        │  。            │                │
│    │      │          │      │                    │        │3.門號0982—6529│                │
│    │      │          │      │                    │        │  36號通訊監察譯│                │
│    │      │          │      │                    │        │  文及雙向通聯記│                │
│    │      │          │      │                    │        │  錄各1 份（參見│                │
│    │      │          │      │                    │        │  原審卷宗第131 │                │
│    │      │          │      │                    │        │  頁至第132 頁、│                │
│    │      │          │      │                    │        │  第32頁）。    │                │
├──┼───┼─────┼───┼──────────┼────┼────────┼────────┤
│ 5  │倪毅嘉│100 年2 月│吳易融│吳易融、蔡承佑各出資│1 千元  │1.被告分別於警詢│倪毅嘉販賣第二級│
│    │      │9 日凌晨1 │、蔡承│5 百元，合資1 千元，│        │  、偵查中、原審│毒品，處有期徒刑│
│    │      │時許      │佑    │推由吳易融分別於100 │        │  及本院審理中之│年捌月，未扣案│
│    │      │          │      │年2 月9 日凌晨零時16│        │  自白（參見彰化│之販賣第二級毒品│
│    │      │          │      │分、同日凌晨零時29分│        │  縣警察局彰警刑│所得新臺幣壹仟元│
│    │      │          │      │，利用蔡承佑使用行動│        │  偵一字第100002│沒收之，如全部或│
│    │      │          │      │電話門號0981—449566│        │  2954號警卷第7 │一部不能沒收時，│
│    │      │          │      │號電話【起訴書贅載吳│        │  頁；臺灣彰化地│以其財產抵償之。│
│    │      │          │      │易融利用家用電話門號│        │  方法院檢察署10│                │
│    │      │          │      │04—0000000 號，於10│        │  0年度偵字第352│                │
│    │      │          │      │0 年2 月8 日晚上11時│        │  4號偵查卷宗第 │                │
│    │      │          │      │42分電話聯絡】，與倪│        │  101頁；原審卷 │                │
│    │      │          │      │毅嘉使用行動電話門號│        │  宗第273頁、本 │                │
│    │      │          │      │0982—652936號行動電│        │  院卷宗第87頁）│                │
│    │      │          │      │話（倪毅嘉向不知情家│        │。              │                │
│    │      │          │      │人即其母借用）聯絡約│        │2.證人吳易融分別│                │
│    │      │          │      │定購買甲基安非他命之│        │  於警詢中陳稱、│                │
│    │      │          │      │時、地及交易價格，並│        │  偵訊及原審審理│                │
│    │      │          │      │表明吳易融、蔡承佑共│        │  中具結證述（參│                │
│    │      │          │      │同購買後，蔡承佑推由│        │  見彰化縣警察局│                │
│    │      │          │      │吳易融至約定地點即倪│        │  彰警刑偵一字第│                │
│    │      │          │      │毅嘉位於彰化縣彰化市│        │  0000000000號警│                │
│    │      │          │      │學士街39之8 號住處外│        │  卷第23頁反面；│                │
│    │      │          │      │，由吳易融出面向倪毅│        │  臺灣彰化地方法│                │
│    │      │          │      │嘉購買價值1 千元之甲│        │  院檢察署100 年│                │
│    │      │          │      │基安非他命1 包（重量│        │  度偵字第3524號│                │
│    │      │          │      │約0.1 公克），並將購│        │  偵查卷宗第50頁│                │
│    │      │          │      │買上開甲基安非他命之│        │  ；原審卷宗第26│                │
│    │      │          │      │價金交付予倪毅嘉且收│        │  4 頁）；證人蔡│                │
│    │      │          │      │受倪毅嘉所交付之第2 │        │  承佑分別於偵訊│                │
│    │      │          │      │級毒品甲基安非他命，│        │  及原審審理中具│                │
│    │      │          │      │而完成交易。        │        │  結證述（參見臺│                │
│    │      │          │      │                    │        │  灣彰化地方法院│                │
│    │      │          │      │【備註】：原起訴書【│        │  檢察署100 年度│                │
│    │      │          │      │附表1 】編號2 部分。│        │  偵字第3524號偵│                │
│    │      │          │      │                    │        │  查卷宗第52頁；│                │
│    │      │          │      │                    │        │  原審卷宗第266 │                │
│    │      │          │      │                    │        │  頁）。        │                │
│    │      │          │      │                    │        │3.門號0982—6529│                │
│    │      │          │      │                    │        │  36號通訊監察譯│                │
│    │      │          │      │                    │        │  文及雙向通聯記│                │
│    │      │          │      │                    │        │  錄各1 份（參見│                │
│    │      │          │      │                    │        │  原審卷宗第132 │                │
│    │      │          │      │                    │        │  頁、第35頁）。│                │
├──┼───┼─────┼───┼──────────┼────┼────────┼────────┤
│ 6  │倪毅嘉│100 年2 月│蔡承佑│蔡承佑分別於100 年2 │1 千元  │1.被告分別於警詢│倪毅嘉共同販賣第│
│    │、林哲│15日上午11│      │月15日上午9 時57分、│        │  、偵查中、原審│二級毒品，處有期│
│    │豪、真│時54分左右│      │同日上午11時33分，分│        │  及本院審理中之│徒刑年捌月，未│
│    │實姓名│          │      │別利用吳易融住處家用│        │  自白（參見彰化│扣案倪毅嘉與林哲│
│    │及年籍│          │      │電話門號04—0000000 │        │  縣警察局彰警刑│豪、真實姓名及年│
│    │均不詳│          │      │號、公共電話門號04—│        │  偵一字第100002│籍均不詳之成年男│
│    │之成年│          │      │0000000 號，與倪毅嘉│        │  2954號警卷第7 │子壹人共同販賣第│
│    │男子1 │          │      │使用行動電話門號0982│        │  頁至第8 頁；臺│二級毒品所得新臺│
│    │人【起│          │      │—652936號行動電話（│        │  灣彰化地方法院│幣壹仟元，應與林│
│    │訴書漏│          │      │倪毅嘉向不知情家人即│        │  檢察署100 年度│哲豪、真實姓名及│
│    │載共犯│          │      │其母借用）聯絡約定購│        │  偵字第3524號偵│年籍均不詳之成年│
│    │即林哲│          │      │買甲基安非他命之時、│        │  查卷宗第101 頁│男子壹人連帶沒收│
│    │豪、真│          │      │地及交易價格即購買價│        │  至第102頁；原 │之，如全部或一部│
│    │實姓名│          │      │值1 千元之甲基安非他│        │  審卷宗第273頁 │不能沒收時，以其│
│    │及年籍│          │      │命1 包（重量約0.1 公│        │  、本院卷宗第87│與林哲豪、真實姓│
│    │均不詳│          │      │克）後，倪毅嘉推由林│        │  頁反面至88頁）│名及年籍均不詳之│
│    │之成年│          │      │哲豪、真實姓名及年籍│        │  。            │成年男子壹人之財│
│    │男子1 │          │      │均不詳之成年男子1 人│        │2.證人蔡承佑分別│產連帶抵償之。  │
│    │人】  │          │      │至約定地點即彰化縣彰│        │  於偵訊及原審審│                │
│    │      │          │      │化市○○路大英帝國旁│        │  理中具結證述（│                │
│    │      │          │      │之統一超商旁巷子內（│        │  參見臺灣彰化地│                │
│    │      │          │      │臺化公司附近處），由│        │  方法院檢察署10│                │
│    │      │          │      │吳易融將購買上開甲基│        │  0 年度偵字第35│                │
│    │      │          │      │安非他命之價金交付予│        │  24號偵查卷宗第│                │
│    │      │          │      │林哲豪，且收受林哲豪│        │  53頁；原審卷宗│                │
│    │      │          │      │所交付之毒品甲基安非│        │  第266 頁）；證│                │
│    │      │          │      │他命，而完成交易。嗣│        │  人吳易融分別於│                │
│    │      │          │      │林哲豪再將1 千元交付│        │  偵訊及本院審理│                │
│    │      │          │      │予倪毅嘉。          │        │  中具結證述（參│                │
│    │      │          │      │                    │        │  見臺灣彰化地方│                │
│    │      │          │      │【備註】：原起訴書【│        │  法院檢察署100 │                │
│    │      │          │      │附表1 】編號3 部分。│        │  年度偵字第3524│                │
│    │      │          │      │                    │        │  號偵查卷宗第50│                │
│    │      │          │      │                    │        │  頁；原審卷宗第│                │
│    │      │          │      │                    │        │  264頁至第265頁│                │
│    │      │          │      │                    │        │  ）。          │                │
│    │      │          │      │                    │        │3.門號0982—6529│                │
│    │      │          │      │                    │        │  36號通訊監察譯│                │
│    │      │          │      │                    │        │  文及雙向通聯記│                │
│    │      │          │      │                    │        │  錄各1 份（參見│                │
│    │      │          │      │                    │        │  原審卷宗第141 │                │
│    │      │          │      │                    │        │  頁、第43頁反面│                │
│    │      │          │      │                    │        │  ）。          │                │
├──┼───┼─────┼───┼──────────┼────┼────────┼────────┤
│ 7  │倪毅嘉│100 年2 月│蔡承佑│由蔡承佑於100 年2 月│1 千元  │1.被告分別於警詢│倪毅嘉共同販賣第│
│    │、真實│15日下午約│      │15日下午1 時22分、同│        │  、偵查中、原審│二級毒品，處有期│
│    │姓名及│3 時許    │      │日下午2 時15分、同日│        │  及本院審理中之│徒刑年捌月，未│
│    │年籍均│          │      │下午2 時43分，分別利│        │  自白（參見彰化│扣案倪毅嘉與真實│
│    │不詳之│          │      │用吳易融住處家用電話│        │  縣警察局彰警刑│姓名及年籍均不詳│
│    │綽號「│          │      │門號04—0000000 號、│        │  偵一字第100002│綽號「阿豪」之成│
│    │阿豪」│          │      │公共電話門號04—7740│        │  2954號警卷第7 │年男子壹人共同販│
│    │成年男│          │      │022 號，與倪毅嘉使用│        │  頁至第8 頁；臺│賣第二級毒品所得│
│    │子1 人│          │      │行動電話門號0982—65│        │  灣彰化地方法院│新臺幣壹仟元，應│
│    │【起訴│          │      │2936號行動電話（倪毅│        │  檢察署100 年度│與真實姓名及年籍│
│    │書漏載│          │      │嘉向不知情家人即其母│        │  偵字第3524號偵│均不詳綽號「阿豪│
│    │共犯即│          │      │借用）聯絡約定購買甲│        │  查卷宗第101 頁│」之成年男子壹人│
│    │真實姓│          │      │基安非他命之時、地及│        │  至第102頁；原 │連帶沒收之，如全│
│    │名及年│          │      │交易價格即購買合計價│        │  審卷宗第273頁 │部或一部不能沒收│
│    │籍均不│          │      │值1 千元之甲基安非他│        │  反面至第274頁 │時，以其與真實姓│
│    │詳之綽│          │      │命2 包（合計重量約0.│        │  、本院卷宗第88│名及年籍均不詳綽│
│    │號「阿│          │      │ 1公克）後，倪毅嘉即│        │  頁）。        │號「阿豪」之成年│
│    │豪」成│          │      │駕駛不知情家人即其母│        │2.證人蔡承佑分別│男子壹人之財產連│
│    │年男子│          │      │所有之車牌號碼7303—│        │  於偵訊及原審審│帶抵償之。      │
│    │1人】 │          │      │C5號自用小客車搭載真│        │  理中具結證述（│                │
│    │      │          │      │實姓名及年籍均不詳之│        │  參見臺灣彰化地│                │
│    │      │          │      │綽號「阿豪」成年男子│        │  方法院檢察署10│                │
│    │      │          │      │1 人於左列時間，至約│        │  0 年度偵字第35│                │
│    │      │          │      │定地點即位於彰化縣鹿│        │  24號偵查卷宗第│                │
│    │      │          │      │港鎮○○路366 巷口附│        │  53頁；原審卷宗│                │
│    │      │          │      │近，由蔡承佑向倪毅嘉│        │  第267 頁）；證│                │
│    │      │          │      │購買合計價值1 千元之│        │  人吳易融分別於│                │
│    │      │          │      │甲基安非他命2 包（即│        │  偵訊中具結證述│                │
│    │      │          │      │每包5 百元），並將購│        │  （參見臺灣彰化│                │
│    │      │          │      │買上開甲基安非他命之│        │  地方法院檢察署│                │
│    │      │          │      │價金交付予倪毅嘉，且│        │  100 年度偵字第│                │
│    │      │          │      │收受該真實姓名及年籍│        │  3524號偵查卷宗│                │
│    │      │          │      │均不詳之綽號「阿豪」│        │  第50頁）。    │                │
│    │      │          │      │成年男子1 人所交付之│        │3.門號0982—6529│                │
│    │      │          │      │第2 級毒品甲基安非他│        │  36號通訊監察譯│                │
│    │      │          │      │命，而完成交易。    │        │  文及雙向通聯記│                │
│    │      │          │      │                    │        │  錄各1 份（參見│                │
│    │      │          │      │【備註】：原起訴書【│        │  原審卷宗第141 │                │
│    │      │          │      │附表1 】編號4 部分。│        │  頁至第142 頁、│                │
│    │      │          │      │                    │        │  第43頁反面）。│                │
│    │      │          │      │                    │        │                │                │
├──┼───┼─────┼───┼──────────┼────┼────────┼────────┤
│ 8  │倪毅嘉│100 年2 月│蔡修元│由蔡修元於100 年2 月│1 千元  │1.被告分別於偵查│倪毅嘉共同販賣第│
│    │、林哲│15日下午約│      │15日下午4 時10分，利│        │  中、原審及本院│二級毒品，處有期│
│    │豪【起│4 、5 時許│      │用自己行動電話門號09│        │  審理中之自白（│徒刑年捌月，未│
│    │訴書漏│          │      │81—937413號，與倪毅│        │  參見臺灣彰化地│扣案倪毅嘉與林哲│
│    │載共犯│          │      │嘉使用行動電話門號09│        │  方法院檢察署10│豪共同販賣第二級│
│    │即林哲│          │      │82—652936號行動電話│        │  0年度偵字第352│毒品所得新臺幣壹│
│    │豪】  │          │      │（倪毅嘉向不知情家人│        │  4號偵查卷宗第 │仟元，應與林哲豪│
│    │      │          │      │即其母借用）聯絡約定│        │  103頁；原審卷 │連帶沒收之，如全│
│    │      │          │      │購買甲基安非他命之時│        │  宗第275頁；本 │部或一部不能沒收│
│    │      │          │      │、地及交易價格即購買│        │  院卷宗第88頁反│時，以其與林哲豪│
│    │      │          │      │價值1 千元之甲基安非│        │  面）。        │之財產連帶抵償之│
│    │      │          │      │他命1 包（重量約0.12│        │2.證人蔡修元分別│。              │
│    │      │          │      │公克）後，倪毅嘉即駕│        │  於警詢中陳述、│                │
│    │      │          │      │駛不知情家人即其母所│        │  於偵訊中及原審│                │
│    │      │          │      │有之車牌號碼7303—C5│        │  審理中具結證述│                │
│    │      │          │      │號自用小客車搭載林哲│        │  （參見彰化縣警│                │
│    │      │          │      │豪於左列時間至約定地│        │  察局彰警刑偵一│                │
│    │      │          │      │點即彰化縣彰化市火車│        │  字第0000000000│                │
│    │      │          │      │站旁之「開胡遊藝場」│        │  號警卷第54頁；│                │
│    │      │          │      │處，由蔡修元向倪毅嘉│        │  臺灣彰化地方法│                │
│    │      │          │      │、林哲豪購買價值1 千│        │  院檢察署100 年│                │
│    │      │          │      │元之甲基安非他命1 包│        │  度偵字第3524號│                │
│    │      │          │      │，並將購買上開甲基安│        │  偵查卷宗第78頁│                │
│    │      │          │      │非他命之價金交付予倪│        │  ；原審卷宗第19│                │
│    │      │          │      │毅嘉且收受倪毅嘉所交│        │  4頁）。       │                │
│    │      │          │      │付之第2 級毒品甲基安│        │3.門號0982—6529│                │
│    │      │          │      │非他命，而完成交易。│        │  36號通訊監察譯│                │
│    │      │          │      │                    │        │  文及雙向通聯記│                │
│    │      │          │      │【備註】：原起訴書【│        │  錄各1 份（參見│                │
│    │      │          │      │附表1 】編號9 部分。│        │  原審卷宗第142 │                │
│    │      │          │      │                    │        │  頁、第44頁、第│                │
│    │      │          │      │                    │        │  45頁反面）。  │                │
│    │      │          │      │                    │        │                │                │
│    │      │          │      │                    │        │                │                │
├──┼───┼─────┼───┼──────────┼────┼────────┼────────┤
│ 9  │倪毅嘉│100 年2 月│吳易融│由吳易融於100 年2 月│1 千元  │1.被告分別於警詢│倪毅嘉販賣第二級│
│    │      │17日晚上12│      │17日晚上10時37分、同│        │  、偵查中、原審│毒品，處有期徒刑│
│    │      │時許即100 │      │日晚上10時54分、同日│        │  及本院審理中之│年捌月，未扣案│
│    │      │年2 月18日│      │晚上11時19分、同日晚│        │  自白（參見彰化│之販賣第二級毒品│
│    │      │凌晨零時許│      │上11時21分，分別利用│        │  縣警察局彰警刑│所得新臺幣壹仟元│
│    │      │          │      │自己住處家用電話門號│        │  偵一字第100002│沒收之，如全部或│
│    │      │          │      │04—0000000 號，與倪│        │  2954號警卷第8 │一部不能沒收時，│
│    │      │          │      │毅嘉使用行動電話門號│        │  頁至第9 頁；臺│以其財產抵償之。│
│    │      │          │      │0982—652936號行動電│        │  灣彰化地方法院│                │
│    │      │          │      │話（倪毅嘉向不知情家│        │  檢察署100 年度│                │
│    │      │          │      │人即其母借用）聯絡約│        │  偵字第3524號偵│                │
│    │      │          │      │定購買甲基安非他命之│        │  查卷宗第102 頁│                │
│    │      │          │      │時、地及交易價格即購│        │  ；原審卷宗第27│                │
│    │      │          │      │買價值1 千元之甲基安│        │  4頁、本院卷宗 │                │
│    │      │          │      │非他命1 包（重量約0.│        │  第88頁反面至89│                │
│    │      │          │      │1 公克）後，倪毅嘉即│        │  頁）。        │                │
│    │      │          │      │駕駛不知情家人即其母│        │2.證人吳易融分別│                │
│    │      │          │      │所有之車牌號碼7303—│        │  於偵訊及原審審│                │
│    │      │          │      │C5號自用小客車於左列│        │  理中具結證述（│                │
│    │      │          │      │時間至約定地點即位於│        │  參見臺灣彰化地│                │
│    │      │          │      │彰化縣鹿港鎮○○路36│        │  方法院檢察署10│                │
│    │      │          │      │6 巷口附近，由吳易融│        │  0 年度偵字第35│                │
│    │      │          │      │向倪毅嘉購買價值1 千│        │  24號偵查卷宗第│                │
│    │      │          │      │元之甲基安非他命1 包│        │  50頁至第51頁；│                │
│    │      │          │      │，並將購買上開甲基安│        │  原審卷宗第263 │                │
│    │      │          │      │非他命之價金交付予倪│        │  、265 頁）。  │                │
│    │      │          │      │毅嘉且收受倪毅嘉交付│        │3.門號0982—6529│                │
│    │      │          │      │之第2 級毒品甲基安非│        │  36號通訊監察譯│                │
│    │      │          │      │他命，而完成交易。  │        │  文及雙向通聯記│                │
│    │      │          │      │                    │        │  錄各1 份（參見│                │
│    │      │          │      │【備註】：原起訴書【│        │  原審卷宗第147 │                │
│    │      │          │      │附表1 】編號5 部分。│        │  頁至第148 頁、│                │
│    │      │          │      │                    │        │  第48頁反面、第│                │
│    │      │          │      │                    │        │  49頁）。      │                │
└──┴───┴─────┴───┴──────────┴────┴────────┴────────┘
附表2：日期：民國
┌──┬───┬─────┬───┬──────────┬────┬────────┬────────┐
│編號│行為人│ 轉讓時間 │相對人│轉讓毒品種類、地點、│轉讓價格│      證據      │ 原判決諭知罪刑 │
│    │      │          │      │方式【備註】        │        │                │     主文欄     │
├──┼───┼─────┼───┼──────────┼────┼────────┼────────┤
│1   │倪毅嘉│100 年3 月│葉鋐宥│倪毅嘉於左列時間欄所│無償轉讓│1.被告分別於偵查│倪毅嘉明知為禁藥│
│    │      │22日凌晨5 │      │示之時間，在彰化縣彰│        │  中、原審及本院│而轉讓，處有期徒│
│    │      │時許      │      │化市○○路○段99號5 │        │  審理中之自白（│刑柒月。        │
│    │      │          │      │樓即友人林煜寬租屋處│        │  參見臺灣彰化地│                │
│    │      │          │      │睡覺之際，因葉鋐宥向│        │  方法院檢察署10│                │
│    │      │          │      │其表示欲施用甲基安非│        │  0年度偵字第352│                │
│    │      │          │      │他命，其遂將吸食器內│        │  4號偵查卷宗第 │                │
│    │      │          │      │即微量約未逾0.1 公克│        │  152頁反面；原 │                │
│    │      │          │      │之甲基安非他命無償轉│        │  審卷宗第275頁 │                │
│    │      │          │      │讓予葉鋐宥1 次，嗣其│        │  、本院卷宗第89│                │
│    │      │          │      │將該吸食器丟棄之。  │        │  頁）。        │                │
│    │      │          │      │                    │        │2.證人葉鋐宥分別│                │
│    │      │          │      │【備註】：原起訴書犯│        │  於警詢中陳述、│                │
│    │      │          │      │罪事實欄一(三)部分。  │        │  於偵訊具結證述│                │
│    │      │          │      │                    │        │  （參見臺灣彰化│                │
│    │      │          │      │                    │        │  地方法院檢察署│                │
│    │      │          │      │                    │        │  100 年度偵字第│                │
│    │      │          │      │                    │        │  3524號偵查卷宗│                │
│    │      │          │      │                    │        │  第133 頁、第14│                │
│    │      │          │      │                    │        │  1 頁）。      │                │
│    │      │          │      │                    │        │                │                │
└──┴───┴─────┴───┴──────────┴────┴────────┴────────┘
附表3 ：日期：民國；金額：新臺幣
┌──┬───┬─────┬───┬──────────┬────┬────────┬────────┐
│編號│行為人│ 交易時間 │相對人│交易毒品種類、地點、│交易價格│      證據      │ 原判決諭知罪刑 │
│    │      │          │      │方式【備註】        │        │                │     主文欄     │
├──┼───┼─────┼───┼──────────┼────┼────────┼────────┤
│ 1  │倪毅嘉│100 年1 月│蔡修元│蔡修元至倪毅嘉位於彰│2 千元（│1.被告分別於偵查│倪毅嘉販賣第三級│
│    │      │31日晚上9 │      │化縣彰化市○○街39之│已收受1 │  中、原審及本院│毒品，處有期徒刑│
│    │      │時許      │      │8號之住處，向倪毅嘉 │千元，尚│  審理中之自白（│貳年捌月，未扣案│
│    │      │          │      │購買價值2千元之愷他 │積欠1 千│  參見臺灣彰化地│販賣第三級毒品所│
│    │      │          │      │命1包（重量不詳且未 │元）    │  方法院檢察署10│得新臺幣壹仟元沒│
│    │      │          │      │逾20公克），並將購買│        │  0年度偵字第352│收之，如全部或一│
│    │      │          │      │上開愷他命之價金1千 │        │  4號偵查卷宗第 │部不能沒收時，以│
│    │      │          │      │元交付予倪毅嘉，尚積│        │  103頁；原審卷 │其財產抵償之。  │
│    │      │          │      │欠1千元未交付，且收 │        │  宗第275頁至第 │                │
│    │      │          │      │受倪毅嘉交付之第3級 │        │  276頁、本院卷 │                │
│    │      │          │      │毒品愷他命，而完成交│        │  宗第89頁反面）│                │
│    │      │          │      │易。                │        │  。            │                │
│    │      │          │      │                    │        │2.證人蔡修元分別│                │
│    │      │          │      │【備註】：原起訴書【│        │  於警詢中陳述、│                │
│    │      │          │      │附表2 】部分。      │        │  於偵訊及原審審│                │
│    │      │          │      │                    │        │  理中具結證述（│                │
│    │      │          │      │                    │        │  參見臺灣彰化地│                │
│    │      │          │      │                    │        │  方法院檢察署10│                │
│    │      │          │      │                    │        │  0 年度偵字第35│                │
│    │      │          │      │                    │        │  24號偵查卷宗第│                │
│    │      │          │      │                    │        │  60頁反面、第78│                │
│    │      │          │      │                    │        │  頁；原審卷宗第│                │
│    │      │          │      │                    │        │  195頁）。     │                │
└──┴───┴─────┴───┴──────────┴────┴────────┴────────┘